【裁判字號】    99,訴,70
【裁判日期】    990909
【裁判案由】    貪污治罪
【裁判全文】
臺灣臺東地方法院刑事判決                99年度訴字第70號
公  訴  人  臺灣臺東地方法院檢察署檢察官
被      告  寅○○
選任辯護人  吳漢成律師
被      告  乙○○
選任辯護人  林長振律師
上列被告因詐欺取財等等案件，經檢察官提起公訴（99年度偵字
第334號），本院判決如下：
    主  文
寅○○犯如附表一及二罪名及宣告刑欄所示之罪，各處如附表一
及二罪名及宣告刑欄所示之刑。應執行有期徒刑貳年，如易科罰
金，以新臺幣壹仟元折算壹日。緩刑伍年，並應於判決確定後
年內向臺東縣政府公庫（臺灣銀行臺東分行，戶名：臺東縣彩繪
人生基金；帳號：000000000000號）支付新臺幣貳
佰萬元。
乙○○犯如附表一編號四、五、七、九、十一、十五、十六、十
七、十八及附表二罪名及宣告刑欄所示之罪，各處如附表一編號
四、五、七、九、十一、十五、十六、十七、十八及附表二罪名
及宣告刑欄所示之刑。應執行有期徒刑壹年，如易科罰金，以新
臺幣壹仟元折算壹日。緩刑年，並應於判決確定後貳年內向臺
東縣政府公庫（臺灣銀行臺東分行，戶名：臺東縣彩繪人生基金
；帳號：000000000000號）支付新臺幣拾萬元。
乙○○其餘被訴如附表一編號一、二、三、六、八、十、十二、
十三、十四部分均無罪。
    犯罪事實
一、寅○○、乙○○分別自民國96年9月27日及95年6月8日起，
    在址設臺東縣臺東市○○路101巷27號非供旅客上下停留或
    必經之地之交通部臺灣鐵路管理局機務處花蓮機務段臺東機
    務分段（以下簡稱臺東機務分段），分別擔任總務股事務員
    及檢修股監工員。詎其等竟獨自或共同基於意圖為自己不法
    所有之犯意聯絡，先後於下列之時間、地點，分別獨自或共
    同為下列行為：
（一）寅○○分別基於意圖為自己不法所有之單一接續犯意，先
      後於如附表1編號1、2、3、6、8、10、12、13、14所示之
      時間、地點，因無人看管臺東機務分段所有如附表1編號1
      、2、3、6、8、10、12、13、14所示之物，認有機可趁，
      乃聯絡不知情之子○○所經營址設臺東縣臺東市○○路○
      段45巷28號之偉聖資源回收企業社指派成年司機駕駛貨車
      前往臺東機務分段將之搬運上車而獨自接續竊取之，得手
      後載運至偉聖資源回收企業社過磅秤重，旋前往偉聖資源
      回收企業社領取當次變賣物資之貨款；又與乙○○分別基
      於意圖為自己不法所有之單一接續犯意聯絡，先後於如附
      表1編號4、5、7、9、11、15、16、17、18所示之時間、
      地點，因無人看管臺東機務分段所有如附表1編號4、5、7
      、9、11、15、16、17、18所示之物，認有機可趁，事前
      謀議推由乙○○將之集中在臺東機務分段內之廢鐵回收場
      ，復由寅○○聯絡偉聖資源回收企業社指派成年司機駕駛
      貨車前往臺東機務分段，再由寅○○或乙○○在現場引導
      不知情之偉聖源回收企業社成年員工將之搬運上車而共同
      接續竊取之，得手後載運至偉聖資源回收企業社過磅秤重
      ，旋由寅○○前往偉聖資源回收企業社領取當次變賣物資
      之貨款，其中除寅○○先後於97年8月21日、99年1月25日
      、99年1月28日以廢鐵資源回收金為由，向臺東機務分段
      會計單位報繳如附表1編號10、16、18所示變賣所得部分
      款項各8,080元、44,000元、16,000元，復經警於99年1月
      28日查扣如附表1編號18所示變賣所得部分款項32,000元
      外，計由乙○○分得如附表1編號4、5、7、9、11、15、
      16、17、18所示之款項，餘款均歸寅○○所有。
（二）寅○○、乙○○共同基於意圖為自己不法所有之犯意，分
      別於如附表2所示之時間、地點，事前謀議推由乙○○向
      不知情之臺東機務分段油庫管理員庚○○訛稱：其因業務
      所需而請領如附表2所示之物品云云，致庚○○陷於錯誤
      ，當場將油庫鑰匙交付與乙○○，旋經乙○○自行開啟油
      庫取出上開物品，駕駛堆高機搬運至檢修股小油庫外堆放
      ，並覆以污泥加以掩飾，以此方式詐得如附表2所示物品
      。旋經寅○○連絡不知情之偉聖資源回收企業社成年員工
      指派成年司機駕駛貨車前往臺東機務分段，將如附表2所
      示之物載運至偉聖資源回收企業社變賣牟利，復由寅○○
      前往偉聖資源回收企業社領取如當次變賣物資之貨款後，
      再與乙○○朋分變賣所得價金。嗣因偉聖資源回收企業社
      會計甲○○發現如附表1編號16至18及附表2編號2所示物
      品疑為臺灣鐵路管理局所有之物，旋於99年1月27日報警
      處理，並提供偉聖資源回收企業社估價單與帳冊供警扣案
      查證，經警調閱該資源回收企業社之監視錄影畫面，且獲
      悉寅○○與偉聖資源回收企業社約定交付如附表1編號18
      所示交易餘款之時間，果於99年1月28日下午3時10分許，
      在臺東縣臺東市○○路○段594號前，見寅○○向偉聖資源
      回收企業社員工辛○○收取如附表1編號18所示交易之餘
      款32,000元，當場扣得上開贓款，旋經乙○○於翌（29）
      日上午9時許，撥打電話至內政部警政署鐵路警察局第四
      警務段臺東派出所，在偵查犯罪之檢警機關不知其為如附
      表1編號15、16、17、18及附表2編號2所示犯罪事實部分
      之犯罪嫌疑人前，主動向內政部警政署鐵路警察局第四警
      務段臺東派出所所長己○○供出上開未經發覺之犯罪事實
      而接受裁判，復於翌（29）日下午1時45分許，經警會同
      臺東機務分段人員陳永精、戴正隆、丑○○及庚○○等人
      前往偉聖資源回收企業社協助指認在該處堆置之廢閘瓦為
      臺東機務分段所有之廢料（業經臺東機務分段人員陳永精
      領回）；再經乙○○於99年2月8日，在內政部警政署鐵路
      警察局第四警務段臺東派出所內，因如附表1編號15、16
      、17、18及附表2編號2所示案件而為警詢問之際，在警員
      基於單純主觀之懷疑，而非本於確切根據得為合理之可疑
      下，查問其是否另涉其他刑事案件，主動向內政部警政署
      鐵路警察局第四警務段臺東派出所所長己○○供出未經發
      覺之如附表1編號4、5、7、9、11及附表2編號1所示犯罪
      事實而接受裁判，始悉全情。
二、案經乙○○自首暨內政部警政署鐵路警察局第四警務段報請
    臺灣臺東地方法院檢察署檢察官偵查起訴。
    理  由
壹、程序部分：
一、按被告之自白，非出於強暴、脅迫、利誘、詐欺、疲勞訊問
    、違法羈押或其他不正之方法，且與事實相符者，得為證據
    ，刑事訴訟法第156條第1項定有明文。考其立法意旨，被告
    之自白苟係出於自由意思，且與事實相符者，即有證據能力
    ；反之，若係出於非法取供者，因其陳述非出於任意性，其
    所為之陳述當無證據能力。然所謂非任意性之自白，除其自
    白必須是以不正方法取得外，尤須該自白與不正方法間具有
    因果關係，始有上開證據排除法則之適用，此觀同法第156
    條第1項規定：「被告之自白，非『出於』強暴…者，得為
    證據」即明。而上開因果關係之判斷，除應依個案具體情節
    ，詳細考察訊問者之實施不正方法之態樣、手段、參與實施
    之人數、語言、態度等及受訊問者之年齡、地位、品行、職
    業、教育程度、健康狀況、精神狀況等情況外，尤其不正方
    法是否足以延續至後來未受不正方法所為之自白，更應深究
    不正方法與自白間之相關聯因素，如實施不正方法對受訊問
    者強制之程度、與自白在時間上是否接近、地點及實施之人
    是否相同、受訊問者自白態度是否自然、陳述是否流暢及其
    他相關情況，資以綜合研判，始臻符合事實（最高法院98年
    度臺上字第4627號判決要旨可資參照）。查被告寅○○及乙○○二人（以下簡稱被告二人）先後於偵查及本院審理中所
    為之自白，均非出於強暴、脅迫、利誘、詐欺、疲勞訊問、
    違法羈押或其他不正之方法，而係出於其等自由意志所為等
    情，業經其等供明在卷（見本院卷2第123頁背面）。此外，
    復查無其他依法不得訊問等情形，且被告二人對該等自白之
    任意性未提出其他異議或為刑求抗辯，依刑事訴訟法第156
    條第1項及第158條之2之規定，上開任意性之自白，苟確與
    事實相符者，自均得採為認定被告二人所涉本案犯罪事實有
    無之判決基礎。
二、次按被告以外之人於審判外之言詞或書面陳述，除法律有規
    定者外，不得作為證據，刑事訴訟法第159條第1項定有明文
    。經查：
（一）復按被告以外之人於偵查中向檢察官所為之陳述，除顯有
      不可信之情況者外，得為證據，刑事訴訟法第159條之1第
      2項定有明文。考其立法意旨，被告以外之人於偵查中向
      檢察官所為之陳述，性質上固屬傳聞證據，惟檢察官代表
      國家偵查犯罪、實施公訴，依法有訊問被告、證人及鑑定
      人之職權，證人、鑑定人且須具結，而實務運作時，偵查
      中檢察官向被告以外之人所取得之陳述，原則上均能遵守
      法律規定，不致違法取供，其可信性極高，為兼顧理論與
      實務，除顯有不可信之情況者外，得為證據。又刑事被告
      之詰問權，係指訴訟上被告有在審判庭盤詰證人之權利；
      偵查中檢察官訊問證人，旨在蒐集被告犯罪證據，以確認
      被告嫌疑之有無及內容，與審判中透過當事人之攻防，經
      由詰問程序調查證人以認定事實之性質及目的有別。偵查
      中辯護人僅有在場權及陳述意見權，此觀同法第245條第2
      項前段之規定甚明；檢察官訊問證人並無必須傳喚被告使
      其得以在場之規定，同法第248條第1項前段規定「如被告
      在場者，被告得親自詰問」，故祇要被告在場而未經檢察
      官任意禁止者，即屬已賦予其得詰問證人之機會，被告是
      否親自詰問，在所不問；同條第2項前段規定「預料證人
      於審判時不能訊問者，應命被告在場」，就訊問證人時應
      否命被告在場，則委之於檢察官之判斷。凡此，均尚難謂
      係檢察官訊問證人之程序必須傳喚被告使其得以在場之規
      定，自不發生在偵查中應行交互詰問（或經被告為反對詰
      問）之問題。況此未經被告詰問之被告以外之人於偵查中
      向檢察官所為之陳述，被告於審判中非不得放棄對原供述
      人之反對詰問權，同法第288條第2項前段規定「審判長對
      於準備程序中當事人不爭執之被告以外之人之陳述，得僅
      以宣讀或告以要旨代之」，即明斯旨。從而，該未經被告
      詰問之被告以外之人於偵查中向檢察官所為之陳述，依同
      法第159條第1項及第159條之1第2項之規定，除顯有不可
      信之例外情況外，原則上為「法律規定得為證據」之傳聞
      例外，依其文義解釋及立法理由之說明，並無限縮於檢察
      官在偵查中訊問證人之程序，應已給予被告或其辯護人對
      該證人行使反對詰問權者，其陳述始有證據能力之可言。
      然為未經完足調查之證據。當事人對於詰問權既有處分之
      權能，則此項詰問權之欠缺，非不得於審判中由被告行使
      以補正，而完足為經合法調查之證據。又同法第159條之1
      第2項所謂顯有不可信之情況，既涉證據能力有無之判斷
      ，應指證人等被告以外之人陳述時，外在環境是否存在顯
      然足以影響其意思自由之不當外力及陳述之人是否對於所
      言之法律效果顯然存有誤解而言，尚不包含偵查中檢察官
      訊問證人，未經被告親自詰問，或因被告不在場而未給予
      其詰問之機會者，亦不包括對於證人等供述內容憑信性等
      證據證明力評價之判斷，亦即指該不可信情形甚為顯著了
      然者為限，此固非以絕對不須經調查程序為條件，然須從
      卷證本身，綜合訊問時之外部情況，例如是否踐行偵查中
      調查人證之法定程序等，為形式上之觀察或調查，即可發
      現，無待進一步為實質調查之情形而言，否則即將證據能
      力與有待法院綜合全辯論意旨及調查證據所得而依法認定
      之證明力判斷混為一談（最高法院98年度臺上字第7832號
      、第6449號、97年度臺上字第1655號、第405號及96年度
      臺上字第5684號判決要旨可資參照）。經查，證人即共同
      被告乙○○（就被告寅○○部分）、丁○○、陳永精、卯
      ○○、戊○○、子○○、辛○○、丙○○、癸○○及甲○○先後於偵查中向檢察官所為之證言，均經檢察官諭知證
      人有具結義務及偽證處罰，並命其等立於證人地位朗讀結
      文，供前具結擔保證言之真實性後，於檢察官面前出於自
      由意識而完整、連續陳述親身經歷，並於訊畢交付閱覽而
      經其等簽名，且依筆錄之記載並無不能自由陳述或其他非
      法、不當之取證情形，核無顯不可信之情形，觀諸被告二
      人及其等辯護人於本院審理程序中均不爭執其證據能力，
      迄今亦未具體指明上開證言有何顯不可信之情況，是依刑
      事訴訟法第159條之1第2項之規定，應認均有證據能力。
      嗣於本院審理中亦經傳喚證人即共同被告乙○○、丁○○
      、卯○○、戊○○、子○○、辛○○及甲○○到庭具結作
      證，已賦予被告二人及其等辯護人對質詰問之機會，並由
      本院直接觀察證人供述時之神情、語調及態度等，憑以究
      明該項供述證據之憑信性；而被告二人及其等辯護人於本
      院言詞辯論審理期日均表示無證據再行請求調查，堪認係
      消極捨棄其等就其餘證人對質詰問權之行使。再上開證人
      之偵訊筆錄於本院審理時，業經本院逐一提示並告以要旨
      ，使當事人及辯護人均能澈底瞭解該等證據之形貌或內容
      、意涵後，分別由檢察官、被告二人及其等辯護人逐一表
      示意見而為充分之辯論，此有本院99年8月16日審判筆錄
      在卷可按。準此，上揭證人於檢察官面前所為之陳述均有
      證據能力，並經本院合法調查，引用其等證詞作為證據自
      屬適當，得採為認定被告二人本案犯罪事實存否之證據。
（二）又按被告以外之人於審判外之陳述，雖不符同法第159條
      之1至第159條之4之規定，而經當事人於審判程序同意作
      為證據，法院審酌該言詞陳述或書面陳述作成時之情況，
      認為適當者，亦得為證據；又當事人、代理人或辯護人於
      法院調查證據時，知有第159條第1項不得為證據之情形，
      而未於言詞辯論終結前聲明異議者，視為有前項之同意，
      刑事訴訟法第159條之5定有明文。考其立法意旨在於傳聞
      證據未經當事人之反對詰問予以核實，原則上先予排除。
      惟若當事人已放棄反對詰問權，於審判程序中表明同意該
      等傳聞證據作為證據；或於言詞辯論終結前未聲明異議，
      基於尊重當事人對傳聞證據之處分權，及證據資料愈豐富
      ，愈有助於真實發見之理念，且強化言詞辯論主義，使訴
      訟程序得以順暢進行，上開傳聞證據亦均具有證據能力。
      而所謂「審酌該陳述作成時之情況，認為適當」者，係指
      依各該審判外供述證據製作當時之過程、內容、功能等情
      況，是否具備合法可信之適當性保障，加以綜合判斷而言
      （最高法院94年度臺上字第3277號判決可資參照）。查本
      判決所引用各該被告以外之人所為審判外之陳述以及其他
      書面陳述，雖均屬傳聞證據，且查無符合同法第159條之1
      至第159條之4等情形，惟當事人於本院審判期日中就證據
      能力部分均表示無意見而不予爭執，且迄至言詞辯論終結
      前，當事人知悉有同法第159條第1項不得為證據之情形，
      猶未再聲明異議，本院審酌上開證據資料製作時之情況，
      並無違法不當（例如：該違背法定程序屬證據相對排除法
      則，且情節重大）及證明力明顯過低之瑕疵，亦認為以之
      作為證據應屬適當，依刑事訴訟法第159條之5之規定，認
      上揭證據資料均有證據能力。
（三）至卷附現場照片67張、現場模擬照片30張、監視錄影畫面
      翻拍照片55張及通聯紀錄（見偵卷1第9、29至33、60至94
      、128至134、164至177、211至263頁），均係以科學方法
      之方式拍攝記錄或機械運作所留存之現場影像或撥接通話
      紀錄，固具文書證據之外觀，然其等並未存在因「知覺」
      、「記憶」、「表達」及「真誠」等供述要素所可能產生
      錯誤或扭曲之情形，非屬供述證據，而為調查犯罪所得之
      證物，均應無傳聞法則之適用。而上開照片及通聯紀錄均
      係於案發後所拍攝與調閱，復查卷內現存事證均無積極證
      據足以懷疑或證明上揭照片及通聯紀錄有經偽造、變造或
      違法取得之情形，且與本件訴訟上之待證事實具有相當之
      關聯性，再經本院依法定調查證據程序提示被告二人及其
      等辯護人辨識無訛，自均具證據能力。
貳、有罪部分：
一、認定犯罪事實所憑之證據及理由：
（一）上揭犯罪事實，業據被告二人於偵查及本院審理中坦白承
      認（除就如附表1編號9、附表2編號1所示變賣所得金額及
      如附表1編號17所示變賣物品之品名等節外），核與證人
      即共同被告寅○○（就被告乙○○部分）、乙○○（就被
      告寅○○部分）分別於警詢、偵查及本院審理中證稱：其
      等先後以如附表1編號4、5、7、9、11、15、16、17、18
      所示之方式，竊取臺東機務分段所有如附表1編號4、5、7
      、9、11、15、16、17、18所示物品，並向臺東機務分段
      詐得如附表2所示物品之經過及分工模式；證人即臺東機
      務分段檢修股技術助理丁○○於警詢、偵查及本院審理中
      證稱：其於如附表1編號15所示時間，受被告寅○○所託
      駕駛堆高機將如附表1編號15所示物品集中在棧板，以利
      於偉聖資源回收企業社員工將之搬運上車之情節；證人即
      偉聖資源回收企業社司機辛○○、丙○○、癸○○、會計
      甲○○、戊○○分別於警詢、偵查及本院審理中證稱：被
      告寅○○多次聯絡不知情之偉聖資源回收企業社指派其等
      駕車前往臺東機務分段，由被告寅○○或乙○○（如附表
      1編號15至18所示部分）在現場引導將如附表所示之物品
      載運至偉聖資源回收企業社過磅秤重，旋由被告寅○○前
      往偉聖資源回收企業社領取當次變賣物資所得款項等情節
      ；證人即環茂保全公司保全人員陳俊成、林燦榮及胡進添
      於警詢中證稱：被告寅○○先後於99年1月23日（如附表1
      編號16所示部分）、同年月26日（如附表1編號17所示部
      分）、同年月27日（如附表1編號18所示部分），親自告
      知其等業已聯絡偉聖資源回收企業社派員前往臺東機務分
      段處理資源回收事宜；證人即臺東機務分段材料主任陳永
      精、倉庫管理人員庚○○、總務主任丑○○、材料股檢車
      助理戴正隆於警詢中證稱：其等於99年1月29日下午1時45
      分許，會同警方前往偉聖資源回收企業社指認在該處堆置
      之廢閘瓦確為臺東機務分段所有之廢料，始發現臺東機務
      分段所有之財物已遭他人竊取，另遭被告乙○○先後以如
      附表2所示之方式詐騙，進而將如附表2所示物品交付與被
      告乙○○之被害情節大致相符（卷存頁碼參見附表證據及
      卷存頁碼欄所示），並無明顯矛盾或齟齬不合之處，如非
      親身經歷，當無法牢記其等杜撰情節，亦不可能經過警詢
      、偵查及本院審理中一再反覆訊（詢）問，證人寅○○、
      乙○○、辛○○、癸○○、丙○○、丁○○、庚○○、戴
      正隆及子○○等人均仍能為大抵相符之陳述；稽之上開證
      人均係身心健全之人，其等與被告二人間均素無怨隙（見
      偵卷1第39、42、45、49、105至106、140、143、152頁、
      偵卷2第142、233、240至241、259、289頁及本院卷1第13
      頁背面、第116頁背面、第127頁），而證人丁○○、丑○○等人亦均受有行政懲處責任之監督，是苟非實情，被告
      二人當無先後於偵查及本院審理中陳述其等涉有竊盜等犯
      行而自陷於不利之地位後，復甘冒偽證追訴之風險而設詞
      誣攀其餘被告之動機或必要，是上開證人所為之證言均核
      與實情相符，堪予採信。
（二）公訴意旨雖認：如附表1編號6、9、10所示變賣金額各為
      52,160元、150,000元、38,870元云云。惟查：偉聖帳冊
      在98年12月4日以前（即如附表1編號1至14及附表2編號1
      所示部分）均由甲○○負責記帳，其後始由戊○○記帳乙
      節，業經證人子○○、戊○○、甲○○先後於偵查及本院
      審理中證述明確（見偵卷2第244、288至289頁及本院卷2
      第52頁背面）。而證人甲○○於本院99年8月5日審理中具
      結證稱：其於98年12月4日前負責記錄偉聖資源回收企業
      社之營業收支情形，帳冊登錄科目及摘要上記錄之「鐵路
      局」、「小賴貨款」、「賴先生貨款」、「賴大哥貨款」
      、「鐵路局賴」、「小賴（鐵路局）」、「鐵路局小賴黑
      油」、「小籟貨款」、「鐵路局小賴（電瓶）」、「鐵路
      局賴先生」、「鐵路局小賴」所指之交易對象均為被告寅
      ○○，而其所記載之支出金額均為當日實際支出金額，其
      中如附表1編號6所示當日領取變賣物資款項之10,000元係
      報廢公務車所得款項，如附表1編號10所示當日領取變賣
      物資款項之15,000元係如附表1編號9所示交易尚未給付之
      變賣價金等語（見本院卷2第52頁背面、第53至55頁），
      並有偉聖資源回收企業社帳冊明細、臺灣鐵路管理局臺東
      機務分段97年度人員車輛進出暨物料管制紀錄簿、內政部
      警政署鐵路警察局99年3月5日鐵警刑字第0990002800號函
      所檢附之繳款紀錄明細資料在卷為憑（見偵卷1第113、
      117至118頁、偵卷3第44至45頁及本院卷1第217頁）；再
      依臺灣鐵路管理局臺東機務分段97年度人員車輛進出暨物
      料管制紀錄簿所載進出紀錄觀之，其中97年8月12日確有
      偉聖資源回收企業社駕車前往臺東機務分段處理報廢車之
      紀錄，足見被告寅○○所稱其於如附表1編號6所示之時間
      ，前往偉聖資源回收企業社領取當次變賣物資之款項固為
      52,160元，惟當次變賣如附表1編號6所示物資之款項僅為
      42,160元，其中10,000元係報廢公務車所得款項，業經其
      繳回臺東機務分段，而如附表1編號10所示之變賣金額僅
      為23,870元，其中15,000元為如附表1編號9所示交易尚未
      給付之變賣價金乙節，應非虛言。
（三）至被告二人雖先後於本院審理中所供承之變賣如附表1編
      號9及附表2編號1所示物品之價格與如附表1編號17所示物
      品品名核與證人辛○○、甲○○先後於警詢、偵查及本院
      審理中所為證述之內容略有不同（見本院卷1第169頁背面
      、第172頁背面及本院卷2第56頁背面至第57頁），惟人之
      記憶有限，隨著時間經過，難免漸趨模糊，尤其對案發經
      過之細節更易淡忘，或係與平常事務結合而產生記憶干擾
      現象使然，此乃一般人之記憶不可避免之自然缺陷。而被
      告二人均未經臺東機務分段同意即擅自變賣如附表所示物
      品而身處驚慌遭他人查覺之際，以致心神均傾注於有無他
      人在附近走動，此由被告二人均於本院審理中自承：其等
      在現場引導不知情之偉聖源回收企業社成年員工將臺東機
      務分段所有之物搬運上車之際，尚須注意有無其他同仁在
      旁走動等語，亦能得證。尤以被告二人業經本院認定有如
      犯罪事實欄所載之先後多次變賣臺東機務分段所有物品牟
      利之行為，已如上述，且每次變賣物品及所得金額均略有
      不同，是被告二人對於每次變賣物品之品名及所得金額等
      情節，因個人記憶力及表達能力之強弱、用字遣詞嚴謹程
      度之不同、所在位置、心理狀態鬆弛或緊張、觀察角度或
      距離之差異，難免記憶有所疏誤，難以期待其等對於每次
      變賣物品之品名及所得金額等節均記憶無誤；而證人辛○○、甲○○分別為偉聖資源回收企業社之司機及會計，由
      證人辛○○親自於如附表1編號17所示之時間前往臺東機
      務分段，將如附表1編號17所示物品搬運回偉聖資源回收
      企業社，甲○○則負責交付當次變賣所得金額與被告寅○○，並將當次交付之實際金額記錄在帳冊，是其等對於當
      次變賣之物品品名及變賣所得金額等交易細節，自當知之
      甚詳。而依證人甲○○於本院99年8月5日審理中所具結證
      稱之記帳習慣以觀，其在帳冊明細支出金額所載之數額既
      為當日實際支出之金額，則如附表1編號9及附表2編號1所
      示物品之變賣價格分別為165,000元及16,000元；參以證
      人甲○○於本院同日審理中證稱：偉聖資源回收企業社收
      購廢鐵之行情，依變賣廢鐵之材質分為上鐵、中鐵及下鐵
      三類，收購價格分別以每公斤8至9元、6至7元、4至6元不
      等之時價計算，廢閘瓦屬於上鐵，其收購價格為8至9元等
      語（見本院卷2第57頁背面），復觀諸偉聖資源回收企業
      社會計戊○○所填載編號019318號估價單（見偵卷1第127
      頁），證人戊○○向被告寅○○收購當次物資之單價為每
      公斤8.5元，亦核與偉聖資源回收企業社收購上鐵之價格
      相符，堪認如附表1編號17所示變賣物品為廢閘瓦無訛。
      從而，自應以證人辛○○、甲○○就如附表1編號9及附表
      2編號1所示物品之變賣價格與如附表1編號17所示物品品
      名前後一致之證述內容較為採信。
（四）又如附表1所示之物品均為可加利用、變賣或交換之殘廢
      設備或材料，尚有殘餘財產價值，在98年10月1日前，應
      依交通部臺灣鐵路管理局材料管理須知相關規定，送交通
      部臺灣鐵路管理局南區供應廠廢料庫集中辦理標售，自98
      年10月1日起至99年3月31日止，則改採就地標售乙節，業
      據證人即臺東機務分段分段長壬○○於警詢及本院審理中
      證述綦詳（見偵卷2第99至103頁及本院卷2第75頁），並
      有交通部臺灣鐵路管理局99年6月23日鐵密政風字第09901
      00186號函及所檢附之該局98年9月17日鐵材綜第09800249
      87號函、98年8月27日鐵材綜第0980022972號函之廢料標
      售業務全面改採就地標售之可行性評估會議會議紀錄、99
      年4月9日鐵材綜第0990009975號函之廢料就地標售作業程
      序等件在卷為憑（見本院卷1第194至204頁），顯見如附
      表1所示物品均為臺東機務分段所有之廢料，尚有殘餘財
      產價值，不得由私人載運出售。而上開廢料分別堆置在臺
      東機務分段內之廢鐵回收場（廢五金、變流器、散熱器）
      、廢閘瓦回收場（廢閘瓦）、電瓶堆置場（廢電瓶），均
      由臺東機務分段材料主任陳永精負責管理，材料股檢車助
      理戴正隆則負責廢料處理程序等情，除為被告二人所不否
      認外，亦經證人壬○○、陳永精、丑○○、戴正隆、檢修
      主任李瑞欽分別於警詢、偵查及本院審理中證述明確（見
      偵卷1第19至20、95至96、101、104至105頁、偵卷2第100
      至101、248至249頁及本院卷2第74至76頁），並有臺東機
      務分段全區平面配置圖1張在卷可稽（見偵卷1第163頁）
      。準此，被告二人明知堆置在臺東機務分段之廢鐵回收場
      、廢閘瓦回收場或電瓶堆置場如附表1所示物品均為臺東
      機務分段所有之物，猶未經臺東機務分段之同意，即由被
      告寅○○擅自連絡偉聖資源回收企業社將臺東機務分段所
      有如附表1所示物品載運至偉聖資源回收企業社變賣牟利
      ，足見被告二人確係獨自或共同基於為自己不法所有之意
      圖而先後為竊取臺東機務分段所有財物之行為。
（五）按刑法第339條之詐欺罪，以行為人有為自己或第三人不
      法所有意圖之主觀犯意存在，並表現於外，在客觀上施用
      詐術使相對人陷於錯誤致交付財物或不正利益為要件。所
      謂以詐術使人交付，必須被詐欺人因其詐術而陷於錯誤，
      若其所用方法，不能認為詐術，亦不致使人陷於錯誤，即
      不構成該罪（最高法院46年臺上字第260號判例足資參照
      ）。準此，如行為人主觀上有不法所有之意圖，客觀上施
      用欺罔或其他方法而使人將本人或第三人之物或不正利益
      交付，即不得謂非詐欺。所謂不法所有之意圖，係指行為
      人主觀目的在排除權利人，而逕以所有人自居，謀對物依
      其經濟上之用法而為使用、收益、處分，在客觀上行為人
      對其所持之物須有足以表現此項犯罪目的之行為。而行為
      人是否具備不法所有之意圖，固係隱藏於行為人內部主觀
      之意思，惟仍應盱衡審酌外在所顯現之客觀事實，觀其取
      得財物之手段，視其處分財物之目的、過程，佐以行為人
      之事後反應與處置等情況證據詳究行為人於取得財物之初
      ，是否即有為自己不法所有之意圖與詐欺故意，以及其所
      使用之方法是否為詐術，致使人陷於錯誤而定，予以綜合
      觀察論斷。經查，如附表2所示物品均由臺東機務分段倉
      庫管理人員庚○○負責管理，如經臺東機務分段檢修股監
      工員乙○○、領班許清泉、李財廣或蔡仰依現場業務需
      求向庚○○請領，始由庚○○將臺東機務分段所有如附表
      2所示物品自大油庫領出交由領料之人放置在小油庫保管
      等情，業據證人壬○○、李瑞欽及庚○○於警詢及本院審
      理中證述明確（見偵卷1第47至48、99至101頁及本院卷2
      第76頁背面），顯見被告乙○○就臺東機務分段大油庫內
      所堆放如附表2所示物品，並非基於法令、契約或法律行
      為以外之適法行為（例如無因管理、不當得利）等原因合
      法持有他人之物；而被告乙○○係因與被告寅○○事前謀
      議變賣如附表2所示物品牟利，始向該管作業人員陳稱：
      其因業務需求而須請領如附表2所示之物品等語乙節，業
      經被告寅○○供明在卷（見本院卷1第156頁背面、第157
      頁背面），核與證人即共同被告乙○○於本院審理中證述
      之如附表2所示之分工模式相符（見本院卷1第117頁背面
      ），觀諸被告二人於本院審理中均自承：其等事前謀議推
      由被告乙○○分別在請領如附表2所示物品後，刻意將之
      與廢污泥等物混在一起，始由被告寅○○聯絡偉聖資源回
      收企業社將之載運至偉聖資源回收企業社變賣牟利等語（
      見本院卷1第47頁背面、第117頁背面及本院卷2第92頁）
      ，足見被告二人自始即無將如附表2所示物品使用在正當
      業務用途之意，而存有為自己不法所有之意圖。又被告乙○○先後於請領如附表2所示物品之過程中，均向該管作
      業人員訛稱其因業務所需而請領如附表2所示之物品云云
      ，隱匿實際請領原因，致使證人庚○○於評估使用範圍之
      際有所誤認，因而陷於錯誤，進而將油庫鑰匙交付與被告
      乙○○，先後同意被告乙○○自行開啟油庫取出如附表2
      所示物品，自難認被告乙○○無施用詐術以取得如附表2
      所示物品之情事；又證人庚○○將油庫鑰匙交付與被告乙○○，而同意被告乙○○自行開啟油庫取出如附表2所示
      物品，係因被告乙○○陳稱有業務需求所致，業如上述，
      而如附表2所示物品乃臺東機務分段所有之物，證人庚○○業經指派負責管理，如有業務需求，應由證人庚○○開
      啟油庫取出油料乙節，業經證人庚○○、壬○○分別於警
      詢及本院審理中證述綦詳（見偵卷1第47至48頁及本院卷2
      第76頁背面）。而依證人庚○○上開證述內容觀之，被告
      乙○○分別係利用證人庚○○業務繁忙無法抽身或接近下
      班之時間，直接向證人庚○○索取油庫之鑰匙。倘若證人
      庚○○明知被告乙○○擬將如附表2所示之物變賣牟利，
      被告乙○○當不致刻意挑選證人庚○○無法抽身督導油料
      領用之際，始向其索取油庫之鑰匙，再自行開啟油庫取出
      如附表2所示物品，足認證人庚○○顯係因遭被告乙○○
      詐騙，始陷於錯誤，進而將油庫鑰匙交付與被告乙○○，
      並同意被告乙○○自行開啟油庫取出如附表2所示之物。
      從而，被告乙○○上開所為顯係自始出於不法所有意圖，
      在客觀上施用詐術使相對人陷於錯誤致交付財物無訛。
（六）此外，並有偉聖資源回收企業社帳冊、偉聖資源回收企業
      社所填載之估價單、被告寅○○自行填載之估價單、97年
      8月21日收款通知單、交通部臺灣鐵路局收款證明單、內
      政部警政署鐵路警察局99年3月5日鐵警刑字第0990002800
      號函及所檢附之繳款紀錄明細資料、98年6月1日收款通知
      單、臺灣銀行臺東分行送金簿存根、99年1月29日收款通
      知單、通聯調閱查詢單、交通部鐵路管理局材料收發單、
      臺灣鐵路管理局臺東機務分段97年度暨99年度車輛暨物料
      進出管制紀錄簿、環茂保全公司駐區訪客、施工、送貨登
      記表、臺灣銀行臺東分行送金簿存根、內政部警政署警察
      局第四警務段扣押筆錄、扣押物品目錄表、臺東機務分段
      材料主任陳永精所立具之贓物認領保管單、臺東所專案貨
      車載運臺東機務分段鐵路物料進出路線圖、臺東機務分段
      全區平面配置圖、現場照片67張、現場模擬照片30張及監
      視錄影畫面翻拍照片55張等件附卷可稽（見偵卷1第9、24
      至33、50至51、59至94、108至136、163至167、187、211
      至263頁、偵卷3第7、9、44至45、47頁），足徵被告二人
      上開任意性自白均與事實相符。綜上所述，本件事證明確
      ，被告二人犯行洵堪認定，均應依法論科。
二、論罪科刑部分：
（一）按修正前貪污治罪條例第2條關於犯罪主體原規定：「依
      據法令從事公務之人員，犯本條例之罪者，依本條例處斷
      。其受公務機關委託承辦公務之人，犯本條例之罪者，亦
      同」，修正後貪污治罪條例第2條則僅規定：「公務員犯
      本條例之罪者，依本條例處斷」，是修正後關於公務員之
      概念及其定義，應適用同日生效施行之刑法第10條第2項
      之立法解釋定之。而修正前刑法第10條第2項規定：「稱
      公務員者，謂依法令從事於公務之人員」，修正後刑法第
      10條第2項則規定：「稱公務員者，謂下列人員：一、依
      法令服務於國家、地方自治團體所屬機關而具有法定職務
      權限，以及其他依法令從事於公共事務，而具有法定職務
      權限者。二、受國家、地方自治團體所屬機關依法委託，
      從事與委託機關權限有關之公共事務者」。修正後刑法與
      貪污治罪條例關於公務員之概念及其定義，分為「身分公
      務員」（刑法第10條第2項第1款前段）、「授權公務員」
      （刑法第10條第2項第1款後段）及「委託公務員」（刑法
      第10條第2項第2款），較之修正前，有擴張亦有限縮。考
      其修法意旨，在使公務員之概念明確化。所謂「國家、地
      方自治團體所屬機關」係指基於國家公權力作用，行使國
      家統治權之公務機關。此類型之公務員，著重於其身分及
      所執行之職務，祇須具有法定職務權限（如公務人員任用
      法第6條之職務列等表或機關組織法規所明定之職務等）
      ，為公務員職務範圍內所應為或得為之事務，即應負有特
      別保護義務及服從義務，不問該項法定職務是否為涉及公
      權力之公共事務。至於無法令執掌權限者，縱服務於國家
      或地方自治團體所屬機關，例如僱用擔任保全或清潔工作
      ，或僅係單純從事於機械性、勞力性之工作者，並未負有
      上開特別保護義務及服從義務者，均不應認其為刑法上公
      務員；如非服務於國家或地方自治團體所屬機關，而具有
      依「其他依法令從事於公共事務而具有法定權限者」，因
      其從事法定之公共事項，應視為刑法上之公務員，例如依
      水利法及農田水利會組織通則相關規定而設置之農田水利
      會會長及其專任職員，或依政府採購法規定之各公立學校
      、公營事業之承辦、監辦採購等人員。此類人員雖未服務
      於公務機關，原非一般觀念之公務員，惟依法令負有一定
      公共事務之處理權限，自應以涉及有關公權力行使之事項
      為限，始能令其負有特別服從義務；至於受國家或地方自
      治團體所屬機關依法委託，從事與委託機關權限有關之公
      共事務者，係指行政機關依法規將其權限之一部分，依行
      政程序法第16條第1項之規定，委託民間團體或個人辦理
      。該民間團體或個人，因受託人得於其受任範圍內行使委
      託機關公務上之權力，亦負有特別保護或服從義務，故其
      承辦人員應屬刑法上公務員。例如民營汽車製造廠或修護
      廠受公路監理機關委託代辦汽車檢驗（公路法第63條第6
      項）、法人或團體受經濟部標準檢驗局之委託，實施商品
      檢驗之技術工作及辦理檢驗合格證書之核（換）發及檢驗
      業務（商品檢驗法第4條）。「授權公務員」及「委託公
      務員」所為之公共事務，固不問其為國家或地方之事務，
      惟均以涉及有關公權力行使之事項為限。凡公務員代表國
      家行使權利之行為，而與國家之權力作用有關者，均屬之
      ，至於國家係基於排除危害及維護安全之目的，所為對人
      民之權利、自由、財產加以干預、限制，或課予人民義務
      、負擔之干涉行政行為；或本於現代民主國家積極主動提
      供人民最大服務與照顧，以滿足民生需求之重要職能，為
      維持、改善人民生活，而提供人民給付、服務、救濟、照
      顧等利益之給付行政行為，在所不問。故國家公行政之行
      為，除私經濟作用之私法行為外，均屬於公權力之範圍。
      經查：被告寅○○及乙○○分別為交通部臺灣鐵路管理局
      機務處花蓮機務段臺東機務分段總務股事務員及檢修股監
      工員，依修正前貪污治罪條例第2條及修正前刑法第10條
      第2項之規定，併參酌司法院29年院字第2082號、31年院
      字第2323號解釋：「按國營事業機關之職員，亦係依據法
      令服一定之公務，如公路局所用之汽車司機，國營鐵路之
      職工等，均為刑法上之公務員」，被告二人本均屬依法令
      從事於公務之公務員，而有貪污治罪條例第4條第1項第1
      款之竊取公用公有器材財物罪之適用；刑法修正施行後，
      交通部臺灣鐵路管理局雖以行政機關組織之名稱為名，乃
      國家所屬機關，惟其實際上係從事私經濟行為（旅客運送
      及貨物運送契約），並非基於國家公權力作用，行使國家
      統治權之中央或地方自治團體所屬機關，則任職該局之人
      員自非依法令服務於國家、地方自治團體所屬機關之「身
      分公務員」；又交通部亦未依行政程序法第16條第2項規
      定之法定程序（將委託事項及法規依據公告，並刊登政府
      公告或新聞紙），將公務上之職權及權力主體之身分賦予
      任職臺東機務分段之人員，臺東機務分段並未因而享有任
      何公務上之職權及權力主體之身分，而在受委託之範圍內
      行使行政主體之權力，而臺灣鐵路管理局所經營之運輸業
      務，係屬以運送服務換取報酬之商業行為，核與一般民營
      機構之營利行為並無不同，則被告二人所從事之事務，僅
      涉及私權或私經濟行為，均未涉及公權力之行使，揆諸上
      開說明，被告二人既非從事於依法承辦、監辦採購等公共
      事務，而具有法定職務權限之「授權公務員」，亦非受國
      家、地方自治團體所屬機關依法委託，從事與委託機關權
      限有關之公共事務，因與國家公權力作用無涉，非屬修正
      後刑法第10條第2項所規範之公務員，合先敘明（最高法
      院98 年度臺上字第5749號判決亦同此意旨）。
（二）按刑法上之詐欺罪與竊盜罪，雖同係意圖為自己或第三人
      不法之所有而取得他人之財物，但詐欺罪以施行詐術使人
      將物交付為其成立要件，而竊盜罪則無使人交付財物之必
      要，所謂交付，係指對於財物之處分而言，故詐欺罪之行
      為人，其取得財物，必須由於被詐欺人對於該財物之處分
      而來，否則被詐欺人提交財物，雖係由於行為人施用詐術
      之所致，但其提交既非處分之行為，則行為人因其對於該
      財物之支配力一時弛緩，乘機取得，即與詐欺罪應具之條
      件不符，自應論以竊盜罪（最高法院33年上字第1134號判
      例可資參照）。經查，被告乙○○僅得依現場實際業務需
      求向證人庚○○請領如附表2所示之物，是其顯非因執行
      業務而合法持有他人之物，而其向該管作業人員佯稱請領
      原因，自始即以施用詐術之手段，使該管作業人員陷於錯
      誤，乃基於財物處分之意思，將油庫鑰匙交付與被告乙○○，同意被告乙○○自行開啟油庫取出如附表2所示之物
      ，被告乙○○既非因執行業務先合法持有他人之物，而於
      持有狀態繼續中，予以侵占，亦非利用他人對其財物之支
      配力一時弛緩，乘人不備竊取他人所有之物，是被告等將
      原非自己實力支配下之如附表2所示財物，以詐術不法取
      得，自與業務侵占與竊盜罪要件不合，應論以詐欺取財罪
      。又按刑法上犯罪之故意，祇須對於犯罪事實有所認識，
      有意使其發生或其發生不違背其本意，仍予以實施為已足
      ，不以行為人主觀之認識與客觀事實兩相一致為必要，故
      行為人主觀上欲犯某罪，事實上卻犯他罪時，依刑罰責任
      論之主觀主義思潮，首重行為人之主觀認識，應以行為人
      主觀犯意為其適用原則，必事實上所犯之他罪有利於行為
      人時，始例外依該（較有利之）他罪處斷。我國暫行新刑
      律第13條第3項原亦有「犯罪之事實與犯人所知有異者，
      依下列處斷：所犯重於犯人所知或相等者，從其所知；所
      犯輕於犯人所知者，從其所犯」之規定。嗣制定現行刑法
      時，以此為法理所當然，乃未予明定。從而行為人主觀上
      欲犯某罪，惟事實上所為係構成要件略有不同之他罪，且
      二罪法定刑相同，情節又無軒輊時，揆之上揭「所犯與犯
      人所知相等，從其所知」之法理，自應適用行為人主觀上
      所認識之該罪論處；又犯罪須主觀上對於犯罪事實有所認
      識，而仍實行客觀事實，主觀意思與客觀事實一致，始足
      構成。如主觀意思與客觀事實不一致，應分別依「所犯輕
      於所知，從其所犯；所犯重於所知，從其所知」之法理予
      以論斷（最高法院92年度臺上字第1263號、98年度臺上字
      第4719號、第598號判決意旨足資參照）。經查，如附表1
      所示物品均為可加利用、變賣或交換之殘廢設備或材料，
      尚有殘餘財產價值，在98年10月1日前，應依交通部臺灣
      鐵路管理局材料管理須知相關規定，送交通部臺灣鐵路管
      理局南區供應廠廢料庫集中辦理標售，自98年10月1日起
      至99年3月31日止，則改採就地標售乙節，已如上述，則
      被告寅○○主觀上雖認其負責臺東機務分段之資源回收事
      宜，廢五金及廢鉛酸電瓶均為可得變賣之資源回收物，惟
      應將其所經手之資源回收物變賣所得款項悉數繳回臺東機
      務分段，如其變賣如附表1編號1、2、3、6、8、10、12、
      13、14、15所示之物而領取當次變賣物資之款項後，以匿
      報或短報變賣所得款項之方式，對外表彰變更其原來之持
      有意思而為不法所有之意思，未依規定將當次變賣所得款
      項繳回臺東機務分段，惟客觀上如附表1編號1、2、3、6
      、8、10、12、13、14、15所示之物均由臺東機務分段材
      料主任陳永精負責管理，材料股檢車助理戴正隆則負責廢
      料處理程序，自應依所犯輕於所知從其所犯之法理，論以
      竊盜罪。復按刑法第321條第1項第6款之加重竊盜罪，係
      因犯罪場所而設之加重處罰規定，車站或埠頭為供旅客上
      下或聚集之地，當以車船停靠旅客上落停留及必經之地為
      限，例如月臺、剪票處、候車室、售票處等處所均屬之，
      而非泛指整個車站或埠頭地區而言，站臺外軌道上之車輪
      或鐵軌旁之場所，均不包括在內（最高法院62年臺上字第
      3539號判例及前司法行政部42年9月14日【42】臺令參字
      第4548號解釋可資參照）。查被告二人行竊地點均為臺東
      機務分段內之廢鐵回收場、電池堆置處或廢閘瓦回收場等
      處，該處為臺灣鐵路管理局專為臺東地區行車運轉、檢查
      、修繕及檢修等相關事宜所設，由臺東機務分段員工負責
      管理及辦公之處所，非為民眾搭乘火車上下停留及必經之
      地乙情，業經被告二人供明在卷（見本院卷2第123頁背面
      ），並有臺東機務分段全區平面配置圖1張在卷可稽（見
      偵卷1第163頁），核與該款之規定未合，應無該加重條款
      之適用。核被告二人所為，分別係犯刑法第320條第1項之
      竊盜罪及同法第339條第1項之詐欺取財罪。再按刑事訴訟
      法第300條所謂變更起訴法條，係指在不擴張及減縮單一
      法益及同一被害客體之訴下，法院得就有罪判決之起訴事
      實，在事實同一性之範圍內，依職權對起訴事實為法之評
      價，變更檢察官所引應適用之法條而言，以期訴訟經濟與
      兼顧被告之防禦權。由於犯罪乃侵害法益之行為，犯罪事
      實自屬具有侵害性質之社會事實，亦即刑法加以定型化之
      構成要件事實，故此所謂「同一性」，應以侵害性行為之
      內容是否雷同，犯罪構成要件是否具有共通性為準，若二
      罪名之構成要件具有相當程度之吻合，即可謂具有同一性
      。而所謂事實同一，非謂全部事實均須一致，祇須其基本
      事實相同，其餘部分縱或稍有出入，亦不失為事實同一；
      又刑法第339條第1項之詐欺取財罪、同法第320條第1項之
      竊盜罪，俱以不法之和平手段占有領得財物，其客觀構成
      要件之主要事實雷同，二罪復同以為自己或第三人不法之
      所有意圖為主觀要件，同以他人之財物為客體，同為侵害
      財產法益之犯罪，犯罪構成要件亦具共通性（即共同概念
      ），應認為具有同一性（最高法院97年度臺非字第375號
      、97年度臺上字第3640號、92年度臺非字第120號、89年
      度臺非字第225號及81年度臺非字第423號判決意旨可資參
      照）。查貪污治罪條例第4條第1項第1款竊取公用或公有
      財物罪、刑法第320條第1項之竊盜罪，俱以行為人有為自
      己或第三人不法之所有意圖為主觀要件，復以不法之和平
      手段取得他人財物為行為要素，均屬侵害財產法益之犯罪
      ，彼此所間者，乃在於前者之行為主體為公務員，且所竊
      取之客體為在公務機關實力支配下之器材、財物；而後者
      之行為主體則不以公務員為限，且其所竊取之客體為私有
      財物，因而前後罪名有所不同，然其均在保護物之所有人
      對於物之所有權關係及事實上持有人對於物之支配關係，
      此應無二致，又後者之罪與刑法第339條第1項之詐欺取財
      罪，俱以不法之和平手段占有領得財物，其客觀構成要件
      之主要事實雷同，二罪復同以為自己或第三人不法之所有
      意圖為主觀要件，同以他人之財物為客體，同為侵害財產
      法益之犯罪，兩罪之罪質亦無差異，因認上開三罪之基本
      社會事實亦具有同一性，是公訴意旨認被告二人上開竊盜
      及詐欺取財犯行，應論以貪污治罪條例第4條第1項第1款
      竊取公用或公有財物罪，揆諸上開說明，固有未洽，然貪
      污治罪條例第4條第1項第1款竊取公用或公有財物罪、刑
      法第320條第1項之竊盜罪及第339條第1項之詐欺取財罪之
      基本社會事實同一，本院自應予以審理，並分別變更其起
      訴法條。又其等於如附表1所示之時間、地點先後委由不
      知情之偉聖資源回收企業社成年員工竊取臺東機務分段所
      有財物之行為，均係於密切接近之時間及地點實行，侵害
      同一被害人之法益，各行為之獨立性極為薄弱，且自始即
      係出於同一意圖為自己不法所有之目的，依一般社會健全
      觀念，在時間差距上，顯難強予分開，應視為數個舉動之
      接續施行，包括於一行為予以評價，均為接續犯，應各論
      以一竊盜罪。
（三）復按共同正犯，係共同實行犯罪行為之人，在共同意思範
      圍內，各自分擔犯罪行為之一部，相互利用他人之行為，
      以達其犯罪之目的，其成立不以全體均參與實行犯罪構成
      要件之行為為要件。共同正犯之意思聯絡，不以數人間直
      接發生者為限，間接之聯絡者，亦包括在內，復不限於事
      前有所謀議，僅於行為當時有共同犯意之聯絡，於行為當
      時，基於相互之認識，不論明示通謀或相互間默示合致，
      以共同犯罪之意思參與，均屬之；而行為分擔，亦不以每
      一階段皆有參與為必要，倘具有相互利用其行為之合同意
      思所為，仍應負共同正犯之責，蓋共同正犯，於合同意思
      範圍內，組成一共犯團體，團體中任何一人之行為，均為
      共犯團體之行為，他共犯均須負共同責任，初無分別何一
      行為係何一共犯所實行之必要（最高法院77年臺上字第
      2135號、73年臺上字第1886號、46年臺上字第1304號及34
      年上字第862號判例要旨可資參照）。準此，本案雖因被
      告二人先後多次變賣臺東機務分段所有之物品牟利，各共
      犯供述各人分擔犯罪行為，因各人記憶欠清而略有出入，
      然各共犯既有犯意之聯絡，則其犯罪係出於為自己犯罪之
      意思，無論其參與犯罪，究係何部分之行為（甚或未參與
      而推由他人實行），各共犯自應就全體共犯之全部行為負
      責。經查，被告二人事前謀議推由被告乙○○負責將如附
      表1編號4、5、7、9、11、16、17、18所示之物集中在臺
      東機務分段內之廢鐵回收場，或以如附表2所示之方式詐
      得如附表2所示物品，復由被告寅○○聯絡偉聖資源回收
      企業社指派司機駕駛貨車前往臺東機務分段，再由被告寅
      ○○或乙○○在現場引導不知情之偉聖資源回收企業社成
      年員工將之搬運上車載運至偉聖資源回收企業社過磅秤重
      ，旋由被告寅○○前往偉聖資源回收企業社領取當次變賣
      物資之貨款後，再與被告乙○○事後朋分變賣所得價金乙
      情，業經被告二人供明在卷，是被告二人就如附表1編號4
      、5、7、9、11、15、16、17、18及附表2所示犯罪事實部
      分，分別有事前同謀、事中參與及事後銷贓之行為，彼此
      間均有犯意聯絡及行為分擔，均應各論以共同正犯。又其
      等利用不知情之偉聖資源回收企業社成年員工竊取如附表
      1 所示財物之犯行，均為間接正犯。
（四）再按刑法於94年2月2日經總統公布修正，並自95年7月1日
      起施行，基於刑罰公平原則之考量，杜絕僥倖之犯罪心理
      ，並避免易致鼓勵犯罪之誤解，修正後刑法刪除第56條連
      續犯及刑法分則有關常業犯之規定，將本應各自獨立評價
      之數罪，回歸本來就應賦予複數法律效果之原貌。準此，
      行為人反覆實行之犯罪行為茍係在刑法修正施行後者，因
      法律之修正已生阻斷連續犯之法律效果，除認應合於接續
      犯、繼續犯、集合犯等實質上一罪關係而以一罪論處外，
      基於一罪一罰之刑罰公平性，自應併合處罰。惟所謂「集
      合犯」，係指立法者所制定之犯罪構成要件中，依其本質
      、犯罪目的及社會常態觀之，本就預定有數個同種類之行
      為將反覆實行之犯罪而言，將各自實現犯罪構成要件之反
      覆多數行為，解釋為集合犯，而論以一罪。故是否屬於「
      集合犯」，在主觀上應視其是否出於行為人單一或概括之
      決意或目的，在客觀上則應依其犯罪構成要件類型斟酌法
      律規定之本來意涵、實現該犯罪目的之必要手段、社會生
      活經驗中該犯罪具有反覆或延續實行之常態及社會通念等
      因素，並秉持刑罰公平原則，綜合加以判斷。觀諸刑法第
      320條第1項竊盜罪之構成要件文義，實無從認定立法者本
      即預定該犯罪之本質，必有數個同種類行為而反覆或延續
      實行之集合犯行。且該等竊盜行為，常有單一或偶發性之
      情形，亦非絕對具有反覆、延續實行之特徵。而刑法刪除
      連續犯之前，茍有二次以上竊盜之複次行為，倘係基於概
      括犯意反覆為之，則應論以刑法第320條第1項之連續犯，
      不認刑法第320條第1項之罪為集合犯。況竊盜之多次行為
      如與單次行為等同視之，均論以一罪，無異變相鼓勵竊盜
      行為，恐非社會通念所能接受。經查，被告二人各次竊盜
      之行為，犯罪時間均係95年7月1日之後，係於刑法修正刪
      除連續犯規定之後所犯，揆諸上開說明，應以一罪一罰予
      以獨立評價，是被告二人所犯上開各罪間，犯意各別，行
      為互殊，均應予分論併罰。
（五）又按刑法第62條前段規定之自首，係以對於未發覺之犯罪
      ，在有偵查犯罪職權之公務員知悉犯罪事實及犯人之前，
      向職司犯罪偵查之公務員坦承犯行，並接受法院之裁判而
      言。苟職司犯罪偵查之公務員已知悉犯罪事實及犯罪嫌疑
      人後，犯罪嫌疑人始向之坦承犯行者，為自白，而非自首
      。又所謂發覺，固非以有偵查犯罪權之機關或人員確知其
      人犯罪無誤為必要，而於對其發生嫌疑時，即得謂為已發
      覺；但此項對犯人之嫌疑，仍須有確切之根據得為合理之
      可疑者，始足當之，若單純主觀上之懷疑，要不得謂已發
      生嫌疑；再犯人在犯罪未發覺之前，向該管公務員告知其
      犯罪，而不逃避接受裁判，即與刑法第62條規定自首之條
      件相符，不以言明「自首」並「願受裁判」為必要，且不
      以先自向該公務員告知為必要，即受追問時，告知其犯罪
      仍不失為自首（最高法院63年臺上字第1101號、72年臺上
      字第641號判例及98年度臺上字第2988號判決可資參照）
      。經查：證人即內政部警政署鐵路警察局第四警務段臺東
      派出所所長己○○於本院99年8月16日審理中具結證稱：
      其因接獲線報指稱如附表1編號15、16、17、18及附表2編
      號2所示物品疑為臺灣鐵路管理局所有之物，經警調閱偉
      聖資源回收企業社之監視錄影畫面，旋即鎖定被告寅○○
      為如附表1編號15、16、17、18及附表2編號2所示犯罪事
      實部分之犯罪嫌疑人，彼時尚無任何客觀事證可資合理懷
      疑被告乙○○係涉犯如附表1編號15、16、17、18及附表2
      編號2所示犯行之犯罪嫌疑人等語明確（見本院卷2第109
      頁）。而被告乙○○旋於99年1月29日上午9時許，撥打電
      話至內政部警政署鐵路警察局第四警務段臺東派出所，在
      偵查犯罪之檢警機關不知其為如附表1編號15、16、17、
      18 及附表2編號2所示犯罪事實部分之犯罪嫌疑人前，主
      動向內政部警政署鐵路警察局第四警務段臺東派出所所長
      己○○具體陳述其與被告寅○○間就如附表1編號15、16
      、17、18及附表2編號2所示犯罪事實部分之作案模式；復
      於99年2月8日為警詢問時，在警員基於單純主觀之懷疑，
      而非本於確切根據得為合理之可疑下，查問其是否另涉其
      他刑事案件，而於偵查犯罪之檢警機關尚不知如附表1編
      號4、5、7、9、11及附表2編號1所示之犯罪事實及孰為犯
      罪嫌疑人前，主動向內政部警政署鐵路警察局第四警務段
      臺東派出所所長己○○供出未經發覺之如附表1編號4、5
      、7、9、11及附表2編號1所示犯罪事實乙情，此觀被告乙○○於99年2月8日、同年月22日警詢筆錄及偵訊筆錄內容
      自明，核與證人己○○於本院審理中具結證稱之查獲經過
      相符，足見承辦警員在被告乙○○主動供承如附表1編號4
      、5、7、9、11及附表2編號1所示犯行前，並無任何客觀
      事證可資合理懷疑被告乙○○係涉犯如附表1編號4、5、7
      、9、11及附表2編號1所示犯行之犯罪嫌疑人，揆諸上揭
      說明，即非可謂承辦警員已發覺其犯罪；又被告乙○○係
      於有偵查權之警員發覺上開竊盜及詐欺取財等犯行前，自
      行向承辦警員申告上開行為，並表示願接受裁判乙情，業
      經其供明在卷，參以承辦警員雖在偉聖資源回收企業社所
      提供之帳冊所載內容發現如附表1編號4、5、7、9、11及
      附表2編號1所示犯罪事實部分之交易紀錄，惟無法知悉被
      告乙○○亦為如附表1編號4、5、7、9、11及附表2編號1
      所示犯罪事實部分之犯罪嫌疑人，均因被告乙○○先行主
      動告知作案模式，始查悉上情乙事，已如上述，是被告乙○○確於有偵查權之警員發覺如附表1編號4、5、7、9、
      11、15、16、17、18及附表2所示犯行前，自行向警員申
      告上開行為並表明接受裁判。再依被告乙○○上開警詢筆
      錄所載內容觀之，其於警詢時顯非出於外在情勢所迫而自
      首，復查無其他足認其於上開自首之際，即有再犯其他犯
      罪之謀議或意圖，而係基於預期邀獲必減寬典之狡黠心態
      為自首之積極事證可供審酌，爰均依刑法第62條前段之規
      定就被告乙○○所犯如附表1編號4、5、7、9、11、15、
      16、17、18及附表2所示犯罪事實部分減輕其刑。
（六）爰審酌被告寅○○及乙○○均正值青壯，竟不思正途獲取
      財物，僅因缺錢花用，即先後以上開方式竊取他人財物，
      嚴重破壞社會秩序及他人財產安全，顯已構成相當之威脅
      與危害，亦明知無業務需求，猶以向該管作業人員訛稱實
      際使用用途之方式詐取財物，未予尊重他人財產權利，且
      迄今尚未與被害人達成和解，惟念及其等於犯後尚能坦承
      犯行，態度尚可，兼衡酌其等所扮演之角色及工作分配輕
      重有別、品性素行、犯罪動機、目的、手段尚屬平和、生
      活狀況、教育程度分別為高中、高職畢業、犯罪所得之利
      益及所生之損害等一切情狀，分別量處如主文所示之刑，
      並各定其應執行刑。又被告二人分別為如附表1編號1至14
      及附表2編號1所示犯罪事實部分之行為後，刑法第41條易
      科罰金之規定於98年12月30日修正公布，並自99年1月1日
      起施行，修正前刑法第41條第2項（嗣於98年9月1日經調
      整後改列為第41條第8項）關於數宣告刑均得易科罰金，
      而定應執行刑之刑逾6個月者，不得易科罰金之規定，業
      經司法院大法官釋字第662號解釋宣告違憲而失其效力。
      修正後刑法第41條第8項規定，數宣告刑均得易科罰金，
      而定應執行刑之刑逾6個月者，得易科罰金，此為司法院
      大法官釋字第366號及第662號解釋意旨之明文化，非屬法
      律變更，不生新舊法比較之問題，應逕適用裁判時即修正
      後刑法第41條第8項之規定，是被告二人所犯各罪均得易
      科罰金，雖所定應執行刑已逾6個月，惟依修正後刑法第
      41條第8項之規定，仍得易科罰金，應併諭知易科罰金之
      折算標準。
（七）又被告二人均未曾因故意犯罪受有期徒刑以上刑之宣告，
      此有臺灣高等法院被告前案紀錄表在卷可考，其等僅因一
      時短於思慮，致觸法網，然其等於犯後均已坦承犯行，知
      所悔悟，經此偵審程序及科刑判決後，應知警惕而無再犯
      之虞，本院認上開宣告之刑均以暫不執行為適當，爰各依
      刑法第74條第1項第1款之規定，分別就被告寅○○、乙○○部分各予以宣告緩刑5年、3年；復斟酌被告二人之犯罪
      情節，而臺東地區少年多處弱勢，家庭功能不彰，為喚醒
      被告二人對社會之關懷，督促其等確實悔過向善，並協助
      其等有正確之法治觀念，兼衡酌其等之經濟狀況，另均依
      刑法第74條第2項第4款之規定，命被告寅○○及乙○○二
      人應分別於本判決確定後3年、2年內各向臺東縣政府公庫
      （臺灣銀行臺東分行，戶名：臺東縣彩繪人生基金；帳號
      ：000000000000號）支付新臺幣2,000,000元、300,000元
      ，以啟自新（按此部分得為民事強制執行名義，倘被告二
      人違反上開本院所定負擔情節重大，足認原宣告之緩刑難
      收其預期效果，而有執行刑罰之必要者，依刑法第75條之
      1第1項第4款之規定，得撤銷其緩刑宣告，附此敘明）。
三、末按刑法第38條第1項第3款所謂因犯罪所得之物，依同法第
    38條第3項規定，以屬於犯罪行為人者為限，始得沒收，則
    第三人對於該物在法律上得主張權利或依法請求返還者，自
    不在得沒收之列；又所謂因犯罪所得之物，係指因犯罪行為
    直接所產生或取得特定之原物者而言，故除法律規定得追徵
    價額或其他特別之規定外，因變賣盜贓、詐欺或侵占之物所
    得之價金，即不得依此規定諭知沒收（最高法院21年上字第
    589號、40年臺非字第5號判例、70年度臺上字第5569號判決
    及司法院院字第2140號解釋要旨可資參照）。經查，扣案之
    現金32,000元係被告二人變賣竊得贓物所得之款項，既非因
    犯罪直接所得特定之物，爰不另為沒收之諭知。
、無罪部分：
一、公訴意旨另以：被告乙○○（所涉竊盜及詐欺取財部分，詳
    如上開論罪科刑部分）先後於如附表1編號1、2、3、6、8、
    10、12、13、14所示之時間、地點，因無人看管臺東機務分
    段所有如附表1編號1、2、3、6、8、10、12、13、14所示之
    物，認有機可趁，乃與同案被告寅○○各基於意圖為自己不
    法所有之單一接續犯意聯絡，先將上開物品集中在臺東機務
    分段內之廢鐵回收場，復由同案被告寅○○聯絡偉聖資源回
    收企業社指派成年司機駕駛貨車前往臺東機務分段將之搬運
    上車而共同接續竊取之，得手後載運至偉聖資源回收企業社
    過磅秤重，旋由同案被告寅○○前往偉聖資源回收企業社，
    領取如附表1編號1、2、3、6、8、10、12、13、14所示當次
    變賣物資之貨款後，再與被告乙○○朋分變賣所得價金。因
    認被告乙○○上開行為涉犯貪污治罪條例第4條第1項第1款
    竊取公用或公有財物罪嫌云云。
二、按犯罪事實應依證據認定之，無證據不得認定犯罪事實；又
    不能證明被告犯罪者，應諭知無罪之判決，刑事訴訟法第
    154條第2項、第301條第1項分別定有明文。而犯罪事實之認
    定，應憑真實之證據，倘證據是否真實尚欠明確，自難以擬
    制推測之方法，為其判斷之基礎；認定犯罪事實所憑之證據
    ，雖不以直接證據為限，間接證據亦包括在內；然而無論直
    接或間接證據，其為訴訟上之證明，須於通常一般之人不致
    有所懷疑，而得確信其為真實之程度者，始得據為有罪之認
    定，倘其證明尚未達到此一程度，而有合理之懷疑存在時，
    即無從為有罪之認定（最高法院53年臺上字第656號及76年
    臺上字第4986號判例可資參照）。次按刑事審判上之共同被
    告，係為訴訟經濟等原因，由檢察官或自訴人合併或追加起
    訴，或由法院合併審判所形成，其間各別被告及犯罪事實仍
    獨立存在。故共同被告對於其他被告之案件而言，為被告以
    外之第三人，本質上屬於證人，為確保被告對證人之詰問權
    ，證人於審判中，亦應踐行刑事訴訟法第158條之3之規定，
    使其以證人身分具結，並接受被告之詰問，共同被告之陳述
    始得作為認定其他共同被告犯罪事實之判斷依據，此觀刑事
    訴訟法第287條之2規定「法院就被告本人之案件調查共同被
    告時，該共同被告準用有關人證之規定」自明。再共同被告
    本於被告之地位所為之自白，固得採為其他共犯之犯罪證據
    ，惟以共同被告之自白或其他不利於己之陳述，作為認定其
    他共同被告犯罪之證據，不特與利用該被告自己之自白作為
    其犯罪之證據同有自白虛偽性之危險，亦不免有嫁禍於其他
    共同被告而為虛偽供述之虞，是共同被告縱立於證人地位而
    為指證、陳述，其供述證據之證明力仍較與被告無利害關係
    之一般證人之陳述為薄弱。從而，共同被告之自白或其他不
    利於己之陳述，除須無瑕疵可指，且須就其他方面調查又與
    事實相符，亦即仍應調查其他補強證據以擔保其指證、陳述
    確有相當之真實性，而為通常一般人均不致有所懷疑者，始
    得採為論罪科刑之依據，非謂共同被告已踐行人證之調查程
    序，即得恝置其他補強證據不論，逕以其指證、陳述作為有
    罪判決之唯一證據（最高法院99年度臺上字第3996號、97年
    度臺上字第5140號、第5824號判決可資參照）。
三、公訴意旨認被告乙○○涉有上開貪污治罪條例第4條第1項第
    1款之竊取公用或公有財物犯行，無非係以：上揭犯罪事實
    ，業據共同被告寅○○於本院審理中證述明確，並有偉聖資
    源回收企業社帳冊明細附卷可稽為其主要論據。訊據被告乙○○堅詞否認有何公訴意旨所稱竊盜犯行，辯稱：其僅於如
    附表1編號4、5、7、9、11、15、16、17、18所示時間，夥
    同被告寅○○竊取臺東機務分段所有如附表1編號4、5、7、
    9、11、15、16、17、18所示之物，其餘時間均未夥同被告
    寅○○竊取臺東機務分段所有之物等語。
四、經查：
（一）證人即共同被告寅○○雖於本院99年8月9日審理中具結證
      稱：「（問：就本件起訴書犯罪事實欄所載及所列舉的犯
      罪事實，是否是你與乙○○所共犯？）答：是」、「（問
      ：【提示起訴書附表予證人閱覽並告以要旨】起訴書附表
      編號1，竊取時間是97年5月10日，你們第一件是在何時商
      議好要去盜賣的？）答：（閱後）時間太久了，記不清楚
      」、「（問：你們是如何談的？是乙○○找你要盜賣？還
      是你找他盜賣？談的內容、過程為何？）答：沒有很刻意
      的談，時間也太久了，就兩個人就一起賣，至於詳細的情
      形，因為時間太久了真的記不起來。好像在整理環境時一
      起商議的，我忘記是我找乙○○談，還是乙○○找我談的
      ，時間隔太久真的忘記了」、「（問：起訴書附表編號1
      到19現場指揮部分，有無哪幾次是記得的？）答：起訴書
      附表編號17、18、19是乙○○擔任指揮。起訴書附表編號
      1、2、3、4、6、7、8、10、11、13、14、15記不起來，
      起訴書附表編號5（變流器）是我和乙○○兩人在場，起
      訴書附表編號9（機油2桶）我們兩個人都在場。起訴書附
      表編號12（電瓶1批）是我們兩個都在場。起訴書附表編
      號16（電瓶）是乙○○在場」、「（問：你是基於何原因
      ？何想法？認為本案的犯罪事實是你和乙○○共犯的？）
      答：乙○○有分到錢」、「（問：從起訴書附表編號1到
      19，乙○○都有分到錢？）答：沒錯，乙○○都有分到錢
      」、「（問：起訴書附表所列的物資變賣後是否都是你到
      偉聖企業社取款的？）答：是，沒錯」、「（問：你與乙○○有無談好賣得的貨款要如何分配？）答：我們有談好
      一人一半」、「問：你的意思是指起訴書附表編號1到19
      所變賣的金額，你會把一半的錢拿給乙○○？）答：對，
      沒錯」、「（問：既然是你向偉聖企業社取款的，乙○○
      如何確認你變賣的金額確實是如你所述？）答：散熱器的
      部分，因為是以重量，每公斤多少錢，乙○○都知道，不
      可能去跟乙○○拗，乙○○可事先推算出來金額。廢五金
      的部分，偉聖企業社都會撕一張估價單帶回來，而且廢鐵
      的價格在電話簿那邊翻，只要打電話去資源回收場就會知
      道，載的數量多少乙○○心裡都有數，不可能為了拗乙○○幾千元」、「（問：你取得貨款後，都是如何把錢交給
      乙○○？給予現金或匯到戶頭？）答：用現金，大部分都
      在臺東新站前面的公園把錢給乙○○或在我家前面的路旁
      、車上」、「（問：你把貨款交給乙○○後，有無留存紀
      錄？有無簽收或帳冊？）答：都沒有」、「（問：乙○○
      有無跟偉聖企業社連絡過？連絡的內容？）答：沒有，只
      有我和偉聖企業社在連絡。是我打電給偉聖企業社決定要
      賣什麼。是乙○○把東西載過去，通知我說有東西要賣，
      我再打電話去偉聖企業社」、「（問：請指出交錢的時間
      和地點？）答：每一次交錢時，時間、地點不記得了」、
      「（問：你給過幾次？）答：起訴書附表編號1、2、3、4
      、5、6、7、8、9、10、11、12、13、14、15、16、17、
      18、19都有，19次都有」、「（問：你剛提到所賣得的價
      錢，一人一半，但是依照你之前的所述，除了起訴書附表
      編號9，你看那幾次販賣是剛好是你和乙○○一人一半？
      ）答：起訴書附表編號1、2、3、4、5、7、8、9、10、12
      、13、14、15、16一人一半，起訴書附表編號6扣除公務
      車報廢10000元，其餘一人一半。起訴書附表編號11，
      15000元是起訴書附表編號10，所以是扣了15000元後一人
      一半。起訴書附表編號17-19，總共15萬多，乙○○分得6
      萬多，剩下的32000元還沒有拿到就被抓到了」、「（問
      ：為何在警詢、偵查及本院準備程序時，均未提到就這19
      件二人共犯的犯罪所得是一人一半？）答：那時候我還沒
      有認罪」等語（見本院卷2第87頁背面至第88頁背面、第
      90頁背面至第91頁）云云；然其於本院99年6月25日審理
      中陳稱：「（問：97年5月10日某時（起訴書附表編號1）
      盜賣的品名為何？）答：二年前了，所以忘記了，應該是
      廢五金。廢五金即維修車輛拆卸下來的零件，也包括廢電
      瓶拆卸下來的銅線。變賣的金額不爭執。當天處理是我權
      限範圍可以變賣的廢五金，不需要另外夾帶廢土，所以不
      會另外扣除2000元清運費。這筆我沒有報繳」、「（問：
      起訴書附表編號1，偉聖企業社車輛是97年5月6日下午6時
      20至6時48分，訪客登記的是找寅○○，是否是那天載運
      ，97年5 月10日至偉聖企業社去領錢？）答：我印象中是
      進來載運後，當天就會領錢。所以應該是97年5月10日的
      登記簿沒有登記。因為如果我事先跟保全說，他們可能就
      不會登記，也有可能是因為保全跟偉聖企業社很熟，所以
      沒有登記」、「（問：起訴書附表編號2，97年6月1日盜
      賣的品名為何？）答：應該都是廢五金，因為我們清的都
      是鐵路廢五金的廢料。變賣的總金額89820元不爭執，因
      為是我的職權就可以賣了，所以應該沒有清運費，也是在
      當天就收到款項，沒有報繳到會計卯○○」、「（問：起
      訴書附表編號3，97年6月3日某時盜賣的品名為何？）答
      ：廢五金，變賣的金額是59550元，不包含2000元的清運
      費，當天就收到款項，且沒有報繳到會計卯○○」、「（
      問：起訴書附表編號4，97年6月14日某時盜賣的品名為何
      ？）答：應該是散熱器，變賣金額是198700元，不包含
      2000元的清運費，當天就收到變賣的金額，當時分給乙○○多少錢我忘記了，以乙○○記得的為主。變賣的款項沒
      有報繳到會計卯○○」、「（問：起訴書附表編號5，97
      年8月5日某時盜賣的品名為何？）答：變流器，應該是
      26520元起訴書附表編號5這一次，這次和乙○○一起，乙○○收到的錢以乙○○記得的為主。變賣的26520元沒有
      報繳到會計卯○○」、「（問：起訴書附表編號6，97年8
      月12日某時盜賣的品名為何？）答：當初賣的是廢五金及
      公務車，變賣金額是52160元，我賣廢五金是因為檢修股
      才會產生那麼多廢五金，總務股沒有那麼多廢五金，所以
      一定是要和乙○○一起盜賣，才能賣到那麼多錢。這次變
      賣的金額中，其中的10000元，我有以廂型九人座的公務
      車報廢賣給偉聖企業社，以公務車回收的金額一萬元我有
      報繳給卯○○，至於報繳的日期，會計卯○○不會就我賣
      的日期來填寫，卯○○會以她繳回鐵路局的日期來填寫。
      公務車的報繳部分，不會以廢五金的名義報繳，一定要以
      公務車的名義報繳，因為它是管制的東西。所以實際上廢
      五金的金額只有42160元，這部分沒有繳回給會計卯○○
      」、「（問：起訴書附表編號7，97年9月6日某時盜賣的
      品名為何？）答：應該是散熱器而已，變賣金額是233800
      元」、「（問：為何印象如此深刻只有散熱器沒有廢五金
      ？）答：因為散熱器重量很重，光是載散熱器就很重，沒
      有辦法載廢五金，就分給乙○○100000元，我不爭執。這
      次是偷賣的，所以不需要扣除清運費2000元。233800元沒
      有報繳回臺鐵」、「（問：管制進出有記載到97年9月5日
      清廢油、破布，是否確定沒有扣除清運費2000元？）答：
      清廢油和破布是很好的藉口，應該是以清理廢油泥和破布
      的名義，去夾帶盜賣散熱器，第一次應該是97年9月5日下
      午6時3分進去載廢油泥的，第二次再進去載散熱器，所以
      我認為偉聖企業社的帳冊，我隔天97年9月6日才去拿錢。
      如果廢油泥和破布，應該要扣除2000元的清運費。廢油泥
      一定是用來掩蓋散熱器的」、「（問：這一次是不是有包
      括廢五金？）答：不會再另外載廢五金，因為光是散熱器
      就很重了」、「（問：起訴書附表編號8，97年10月12日
      某時盜賣的品名為何？）答：廢五金，盜賣金額是48700
      元，沒有扣除2000元的清運費，也沒有繳回臺鐵」、「（
      問：起訴書附表編號9，98年3月30日某時盜賣的品名為何
      ？）答：機油2桶，和廢土一起夾帶，所以變賣金額是
      16000，但要在扣除2000元的清運費，要夾帶的原因是因
      為機油放在廢土的旁邊，這一次有乙○○的參與，但是因
      為清廢油泥要扣除2000元，所以應該是每人分得7000元，
      不過以乙○○的金額為主」、「（審判長問被告乙○○：
      有何意見？）被告乙○○答：我收到8000元、被告寅○○
      答：以乙○○所說的金額為主」、「（問：起訴書附表編
      號10，98年4月25日某時盜賣的品名為何？）答：散熱器
      ，但沒有廢五金，因為如果有廢五金，就不可能會是
      150000元的整數，就會有零頭。這次的變賣金額是150000
      元，沒有扣除2000元的清運費，乙○○應該是分到35000
      元，這次沒有報繳回臺鐵」、「（問：起訴書附表編號11
      ，98年5月9日某時盜賣的品名為何？）答：廢五金，起訴
      書附表編號11記載變賣金額為38870元，但是估價單上所
      載的前帳15000元是指起訴書附表編號10先前尚積欠15000
      元的變賣價金，所以起訴書附表編號11變賣的實際價金應
      該再扣除15000元為23870元，不用再扣除2000元清運費，
      其中8080元在98年5 月26日有報繳到臺東機務分段」、「
      （問：起訴書附表編號12，98年6月2日某時盜賣的品名為
      何？）答：電瓶一批，應該是以54公斤的電瓶為主，100
      公斤電瓶的量不會多於54公斤的電瓶，這次由乙○○徒手
      搬運變賣，盜賣金額是22945元，乙○○分得2000元，這
      次沒有繳到臺鐵，也不用扣除清運費2000元」、「（問：
      起訴書附表編號13，98年9月21日某時盜賣的品名為何？
      ）答：應該是散熱器，因為總金額100000元是整數。不用
      扣除2000元的清運費，沒有繳回臺鐵」、「（問：起訴書
      附表編號14，98年10 月15日某時盜賣的品名為何？）答
      ：廢五金，盜賣金額是20885元，不需要扣除2000元的清
      運費，這次沒有繳回臺鐵」、「（問：起訴書附表編號15
      ，98年10月21日某時盜賣的品名為何？）答：這個我想不
      起來，因為是整數30000元，可能是因為偉聖企業社沒有
      記載零錢。這次有可能是盜賣廢五金。不需要扣除2000元
      的清運費，沒有繳回臺鐵」、「（問：起訴書附表編號16
      ，99年1月18日上午9時40分盜賣的品名為何？）答：電瓶
      10餘顆，盜賣金額是31600元，是和乙○○一起盜賣的，
      乙○○分得2000 元，丁○○分得3000元。不需要扣除
      2000元的清運費，金額沒有繳回臺鐵。電瓶應該不會超過
      16顆，因為一個棧板放不到幾顆，但是我沒有在現場，我
      也不太清楚」、「（問：起訴書附表編號17，99年1月23
      日下午3時許及下午5時許盜賣的品名為何？）答：沒有拆
      封的4桶機油和廢閘瓦，和乙○○一起盜賣，盜賣金額是
      70840元，乙○○分得26700元，不需要扣除2000元的清運
      費，盜賣金額有在99年1月25日早上繳回臺鐵44000元，這
      個錢還在臺東機務分段臺銀的帳戶內，連同附表編號18的
      16000元也在裡面」、「（問：起訴書附表編號18，99年1
      月26日上午9時39 分至10時許盜賣的品名為何？）答：廢
      五金，不過因為我沒有現場我不知道有沒有未經切割的空
      油桶，這有預先扣除99年1月27日的2000元清運費。這次
      賣的總金額是18530 元，但是預先扣了2000元為16530元
      。乙○○分得5000元，金額有在99年1月28日早上繳回臺
      鐵16000元」、「（問：起訴書附表編號19，99年1月27日
      下午4時許起至下午5時許盜賣的品名為何？）答：廢閘瓦
      、未經切割的空油桶。金額是62720元，要扣除的2000元
      清運費在起訴書附表編號18已經先扣除了。這個沒有繳回
      臺鐵，因為就被查獲32000元」、「（問：本案19件的盜
      賣所取得的金額，除了其中10件有交付部分財物給乙○○
      ，是否還有將款項交付給其他人？）答：沒有」等語（見
      本院卷1第155至159頁）。稽之證人即共同被告寅○○於
      本院審理中先後供稱其與被告乙○○就如附表1編號1、2
      、3、6、8、10、12、13、14所示犯罪事實部分之行為模
      式及分贓金額之供述已非一致，尤以行為模式由未主動提
      及其與被告乙○○共同竊取財物（如附表1編號1、2、3、
      8、10、12、13、14所示犯罪事實部分）或雖曾提及其與
      被告乙○○共同竊取財物之行為模式，惟就分贓金額不復
      記憶（如附表1編號6所示犯罪事實部分），改為被告乙○○各次均分得一半之變賣金額，然其前經本院提示偉聖資
      源回收企業社帳冊供其辨識之情形下，除就如附表1編號4
      、5、7、9、11、15、16、17、18及附表2所示犯罪事實部
      分之分贓金額，由以被告乙○○所供稱之金額為主（如附
      表1編號4、5、7所示犯罪事實部分）或明確陳稱特定之分
      贓金額（如附表1編號9、11、15、16、17、18及附表2所
      示犯罪事實部分，其中僅如附表2編號1所示犯罪事實部分
      之分贓比例為二分之一），改為被告乙○○各次均分得一
      半之變賣金額外，猶就如附表1編號1、2、3、6、8、10、
      12、13、14所示犯罪事實部分之行為模式及分贓金額等攸
      關認定被告乙○○行為罪數之重要情節，先後所為之證述
      內容顯不相同。吾人或因記憶有限，無法如錄影重播般地
      將過往事物之原貌完整呈現，是證人事後所為回憶難免略
      有模糊、不明之處，惟證人寅○○針對首次與被告乙○○
      共同竊取臺東機務分段所有財物之過程及分贓金額等親身
      經歷且在客觀上得以輕易體認感知之特殊事件，理當記憶
      深刻，然其前後所陳述之過程及分贓金額大相逕庭，已難
      認除被告寅○○始終指稱於其先後於如附表1編號4、5、
      7、9、11、15、16、17、18所示之時間、地點與被告乙○○共同竊取臺東機務分段所有之物（業經本院依積極證據
      詳加認定如上）以外之指述，非無瑕疵可指，是否與事實
      相符或有記憶上之錯誤，已非無疑，尚難遽採。
（二）又證人甲○○先後於偵查及本院審理中均證稱：被告寅○○多次聯絡偉聖資源回收企業社指派司機駕車前往臺東機
      務分段將如附表1編號1、2、3、6、8、10、12、13、14所
      示物品載運至偉聖資源回收企業社過磅秤重，旋由被告寅
      ○○前往偉聖資源回收企業社領取當次變賣物資所得款項
      等語；證人辛○○、丙○○及癸○○分別於警詢、偵查及
      本院審理中亦證稱：被告寅○○多次聯絡偉聖資源回收企
      業社指派其等駕車前往臺東機務分段，其中如附表1編號
      15至18及附表2編號2所示犯罪事實部分，其等均曾親眼目
      睹被告乙○○在現場引導其等將如附表1編號15至18及附
      表2編號2所示物品載運至偉聖資源回收企業社過磅秤重，
      旋由被告寅○○前往偉聖資源回收企業社領取當次變賣物
      資所得款項等語。而依證人甲○○、辛○○、丙○○及癸○○先後於警詢、偵查及本院審理中所為證言觀之，僅足
      以說明被告寅○○曾於如附表1編號1、2、3、6、8、10、
      12、13、14所示之時間，聯絡偉聖資源回收企業社指派司
      機駕車前往臺東機務分段將如附表1編號1、2、3、6、8、
      10、12、13、14所示物品載運至偉聖資源回收企業社過磅
      秤重，復由被告寅○○前往偉聖資源回收企業社領取當次
      變賣物資所得款項，惟其等既未接獲被告乙○○聯絡偉聖
      資源回收企業社指派司機駕車前往臺東機務分段搬運物品
      之來電，亦未目睹被告乙○○曾於如附表1編號1、2、3、
      6、8、10、12、13、14所示之時間，在臺東機務分段現場
      引導偉聖資源回收企業社之司機將如附表1編號1、2、3、
      6、8、10、12、13、14所示之物品載運至偉聖資源回收企
      業社過磅秤重或前往偉聖資源回收企業社領取當次變賣物
      資所得款項；而偉聖資源回收企業社帳冊所載之交易紀錄
      ，僅足以認定如附表1編號1、2、3、6、8、10、12、13、
      14所示物品遭被告寅○○變賣之事實，亦難據以推論被告
      乙○○確為行竊之人，尚難徒憑其等所為之上開證言及偉
      聖資源回收企業社帳冊所載之交易紀錄，逕認被告乙○○
      與同案被告寅○○就上開竊盜犯行有何犯意聯絡及行為分
      擔。
五、綜上所述，公訴意旨執以指摘被告乙○○犯罪之上開證據，
    除證人即共同被告寅○○前後迥異且有重大瑕疵可指之證述
    外，未見有何用資證明被告乙○○所涉竊盜犯行之補強證據
    ，足以擔保證人寅○○除先後於如附表1編號4、5、7、9、
    11、15、16、17、18所示之時間、地點與被告乙○○共同竊
    取臺東機務分段所有之物，並於如附表2所示之時間、地點
    ，夥同被告乙○○詐取臺東機務分段所有之物以外之證述內
    容確有相當真實性與記憶可靠性，達於通常一般之人均不致
    有所懷疑之程度，而得確信被告乙○○犯罪，則被告乙○○
    是否參與如附表1編號1、2、3、6、8、10、12、13、14所示
    犯罪事實部分之事前同謀、事中參與把風、行竊、防護贓物
    或事後銷贓之犯罪行為，容有合理之懷疑存在。此外，復查
    無其他積極證據足認被告乙○○有何公訴意旨所稱上揭竊盜
    犯行，亦查無其他積極事證足認被告乙○○與同案被告寅○○間就上開竊盜犯行有何犯意聯絡及行為分擔，揆諸首揭說
    明，本於「罪證有疑，利歸被告」之證據法則，既不能證明
    被告乙○○有犯罪事實欄所載九次竊盜及二次詐欺取財行為
    以外之犯行，自應為被告乙○○無罪之諭知，以示審慎。
據上論斷，應依刑事訴訟法第299條第1項前段、第300條、第301
條第1項，刑法第28條、第320條第1項、第339條第1項、第62條
前段、第41條第1項前段、第8項、第51條第5款、第74條第1項第
1款、第2項第4款，刑法施行法第1條之1第1項、第2項前段，判
決如主文。
本案經檢察官辰○○到庭執行職務。
中    華    民    國    99    年    9     月     9    日
                  刑事第三庭  審判長法  官  李水源
                                    法  官  陳鈺雯
                                    法  官  彭凱璐
以上正本證明與原本無異。
如不服本判決應於收受送達後10日內向本院提出上訴書狀，並應
敘述具體理由；其未敘述上訴理由者，應於上訴期間屆滿後20日
內向本院補提理由書（均須按他造當事人之人數附繕本）。「切
勿逕送上級法院」。告訴人或被害人對於本判決如有不服，請書
具不服之理由狀，請求檢察官上訴者，其上訴期間之計算係以檢
察官收受判決正本之日期為準。
                                    書記官  陳憶萱
中    華    民    國    99    年    9     月    9     日
附錄論罪科刑法條
中華民國刑法第320條
意圖為自己或第三人不法之所有，而竊取他人之動產者，為竊盜
罪，處5年以下有期徒刑、拘役或5百元以下罰金。
意圖為自己或第三人不法之利益，而竊佔他人之不動產者，依前
項之規定處斷。
前二項之未遂犯罰之。
中華民國刑法第339條
意圖為自己或第三人不法之所有，以詐術使人將本人或第三人之
物交付者，處5年以下有期徒刑、拘役或科或併科1千元以下罰金
。
以前項方法得財產上不法之利益或使第三人得之者，亦同。
前二項之未遂犯罰之。
 附表1
┌─┬────┬────┬─────┬─────┬────┬─────────────┬──────────────────┬───────┐
│編│犯罪時間│犯罪地點│品名      │變賣金額  │行為人  │行為模式                  │證據及卷存頁碼                      │罪名及宣告刑  │
│號│（民國）│        │          │（新臺幣）│        │                          │                                    │              │
├─┼────┼────┼─────┼─────┼────┼─────────────┼──────────────────┼───────┤
│1 │97年5月 │臺東機務│廢五金（起│42,725元  │寅○○  │寅○○意圖為自己不法之所有│1.被告寅○○                        │寅○○竊盜，處│
│︵│10日某時│分段之廢│訴書記載為│          │        │，於97年5月10日某時許，因 │(1)99年6月25日審判筆錄（見本院卷1第15│有期徒刑月，│
│起│許      │鐵回收場│不詳）    │          │        │無人看管臺東機務分段所有數│  5頁）                             │如易科罰金，以│
│訴│        │        │          │          │        │量不詳之廢五金（起訴書記載│(2)99年8月9日審判筆錄（見本院卷2第88 │新臺幣壹仟元折│
│書│        │        │          │          │        │為不詳），認有機可趁，乃聯│  至91頁）                          │算壹日。      │
│附│        │        │          │          │        │絡不知情之偉聖資源回收企業│(3)99年8月16日審判筆錄（見本院卷2第11│              │
│表│        │        │          │          │        │社指派司機駕車前往臺東機務│  7頁背面）                         │              │
│編│        │        │          │          │        │分段廢鐵回收場將之搬運上車│2.證人即偉聖資源回收企業社會計甲○○│              │
│號│        │        │          │          │        │而接續竊取之，得手後駕車載│(1)99年2月25日偵訊筆錄（見偵卷2第226 │              │
│1 │        │        │          │          │        │運至偉聖資源回收企業社過磅│  至228頁）                         │              │
│︶│        │        │          │          │        │秤重，旋於同日前往偉聖資源│(2)99年8月5日審判筆錄（見本院卷2第53 │              │
│  │        │        │          │          │        │回收企業社領取當次變賣物資│  頁至第53頁背面、第57頁背面）      │              │
│  │        │        │          │          │        │之款項42,725元。          │3.證人即臺東機務分段分段長壬○○    │              │
│  │        │        │          │          │        │                          │(1)99年2月22日警詢筆錄（見偵卷2第100 │              │
│  │        │        │          │          │        │                          │  至101頁）                         │              │
│  │        │        │          │          │        │                          │(2)99年8月9日審判筆錄（見本院卷2第74 │              │
│  │        │        │          │          │        │                          │  頁）                              │              │
│  │        │        │          │          │        │                          │4.偉聖資源回收場帳冊明細（見偵卷1第 │              │
│  │        │        │          │          │        │                          │  108頁）                           │              │
├─┼────┼────┼─────┼─────┼────┼─────────────┼──────────────────┼───────┤
│2 │97年6月1│臺東機務│廢五金（起│89,820元  │寅○○  │寅○○意圖為自己不法之所有│1.被告寅○○                        │寅○○竊盜，處│
│︵│日某時許│分段之廢│訴書記載為│          │        │，於97年6月1日某時許，因無│(1)99年6月25日審判筆錄（見本院卷1第15│有期徒刑月，│
│起│        │鐵回收場│不詳）    │          │        │人看管臺東機務分段所有數量│  5頁背面）                         │如易科罰金，以│
│訴│        │        │          │          │        │不詳之廢五金（起訴書記載為│(2)99年8月9日審判筆錄（見本院卷2第88 │新臺幣壹仟元折│
│書│        │        │          │          │        │不詳），認有機可趁，乃聯絡│  至91頁）                          │算壹日。      │
│附│        │        │          │          │        │不知情之偉聖資源回收企業社│(3)99年8月16日審判筆錄（見本院卷2第11│              │
│表│        │        │          │          │        │指派司機駕車前往臺東機務分│  7頁背面至第118頁）                │              │
│編│        │        │          │          │        │段廢鐵回收場將之搬運上車而│2.證人甲○○                        │              │
│號│        │        │          │          │        │接續竊取之，得手後駕車載運│(1)99年2月25日偵訊筆錄（見偵卷2第226 │              │
│2 │        │        │          │          │        │至偉聖資源回收企業社過磅秤│  至228頁）                         │              │
│︶│        │        │          │          │        │重，旋於同日前往偉聖資源回│(2)99年8月5日審判筆錄（見本院卷2第53 │              │
│  │        │        │          │          │        │收企業社領取當次變賣物資之│  頁至第53頁背面、第57頁背面）      │              │
│  │        │        │          │          │        │款項89,820元。            │3.證人壬○○                        │              │
│  │        │        │          │          │        │                          │(1)99年2月22日警詢筆錄（見偵卷2第100 │              │
│  │        │        │          │          │        │                          │  至101頁）                         │              │
│  │        │        │          │          │        │                          │(2)99年8月9日審判筆錄（見本院卷2第74 │              │
│  │        │        │          │          │        │                          │  頁）                              │              │
│  │        │        │          │          │        │                          │4.偉聖資源回收場帳冊明細（見偵卷1第1│              │
│  │        │        │          │          │        │                          │  09頁）                            │              │
├─┼────┼────┼─────┼─────┼────┼─────────────┼──────────────────┼───────┤
│3 │97年6月3│臺東機務│廢五金（起│59,550元  │寅○○  │寅○○意圖為自己不法之所有│1.被告寅○○                        │寅○○竊盜，處│
│︵│日下午5 │分段之廢│訴書記載為│          │        │，於97年6月3日下午5時50分 │(1)99年6月25日審判筆錄（見本院卷1第15│有期徒刑月，│
│起│時50分許│鐵回收場│不詳）    │          │        │許，因無人看管臺東機務分段│  5頁背面）                         │如易科罰金，以│
│訴│        │        │          │          │        │所有數量不詳之廢五金（起訴│(2)99年8月9日審判筆錄（見本院卷2第88 │新臺幣壹仟元折│
│書│        │        │          │          │        │書記載為不詳），認有機可趁│  至91頁）                          │算壹日。      │
│附│        │        │          │          │        │，乃聯絡不知情之偉聖資源回│(3)99年8月16日審判筆錄（見本院卷2第11│              │
│表│        │        │          │          │        │收企業社指派司機駕車前往臺│  8頁）                             │              │
│編│        │        │          │          │        │東機務分段廢鐵回收場將之搬│2.證人甲○○                        │              │
│號│        │        │          │          │        │運上車而接續竊取之，得手後│(1)99年2月25日偵訊筆錄（見偵卷2第226 │              │
│3 │        │        │          │          │        │駕車載運至偉聖資源回收企業│  至228頁）                         │              │
│︶│        │        │          │          │        │社過磅秤重，旋於同日下午6 │(2)99年8月5日審判筆錄（見本院卷2第53 │              │
│  │        │        │          │          │        │時10分後之某時許前往偉聖資│  頁背面、第57頁背面）              │              │
│  │        │        │          │          │        │源回收企業社領取當次變賣物│3.證人壬○○                        │              │
│  │        │        │          │          │        │資之款項59,550元。        │(1)99年2月22日警詢筆錄（見偵卷2第100 │              │
│  │        │        │          │          │        │                          │  至101頁）                         │              │
│  │        │        │          │          │        │                          │(2)99年8月9日審判筆錄（見本院卷2第74 │              │
│  │        │        │          │          │        │                          │  頁）                              │              │
│  │        │        │          │          │        │                          │4.偉聖資源回收場帳冊明細（見偵卷1第1│              │
│  │        │        │          │          │        │                          │  10頁）                            │              │
│  │        │        │          │          │        │                          │5.環茂保全公司駐區訪客、施工、送貨登│              │
│  │        │        │          │          │        │                          │  記表（見本院卷1第219頁）          │              │
├─┼────┼────┼─────┼─────┼────┼─────────────┼──────────────────┼───────┤
│4 │97年6月 │臺東機務│散熱器（起│198,700元 │寅○○  │寅○○、乙○○共同基於意圖│1.證人即共同被告寅○○              │寅○○共同竊盜│
│︵│14日上午│分段之廢│訴書記載為│          │乙○○  │為自己不法所有之犯意聯絡及│(1)99年6月25日審判筆錄（見本院卷1第15│，處有期徒刑肆│
│起│11時20分│鐵回收場│不詳）    │          │        │行為分擔，於97年6月14日上 │  5頁背面）                         │月，如易科罰金│
│訴│許      │        │          │          │        │午11時20分許，因無人看管臺│(2)99年8月9日審判筆錄（見本院卷2第88 │，以新臺幣壹仟│
│書│        │        │          │          │        │東機務分段所有數量不詳之散│  頁背面至第89頁）                  │元折算壹日。  │
│附│        │        │          │          │        │熱器（起訴書記載為不詳），│(3)99年8月16日審判筆錄（見本院卷2第11│              │
│表│        │        │          │          │        │認有機可趁，推由乙○○將之│  8頁背面）                         │乙○○共同竊盜│
│編│        │        │          │          │        │集中在臺東機務分段內之廢鐵│2.證人即共同被告乙○○              │，處有期徒刑│
│號│        │        │          │          │        │回收場，復由寅○○聯絡不知│(1)99年2月22日警詢筆錄（見偵卷2第17至│月，如易科罰金│
│4 │        │        │          │          │        │情之偉聖資源回收企業社指派│  18頁）                            │，以新臺幣壹仟│
│︶│        │        │          │          │        │司機駕車前往臺東機務分段將│(2)99年3月5日偵訊筆錄（見偵卷2第274至│元折算壹日。  │
│  │        │        │          │          │        │之搬運上車而共同接續竊取之│  275頁）                           │              │
│  │        │        │          │          │        │，得手後駕車載運至偉聖資源│(3)99年5月25日準備程序筆錄（見本院卷1│              │
│  │        │        │          │          │        │回收企業社過磅秤重，旋由賴│  第47頁）                          │              │
│  │        │        │          │          │        │昭全於同日上午11時45分後之│(4)99年6月24日審判筆錄（見本院卷1第11│              │
│  │        │        │          │          │        │某時許前往偉聖資源回收企業│  7至118頁）                        │              │
│  │        │        │          │          │        │社領取當次變賣物資之款項  │(5)99年8月16日審判筆錄（見本院卷2第11│              │
│  │        │        │          │          │        │198,700元，計由乙○○分得 │  8頁背面）                         │              │
│  │        │        │          │          │        │50,000元，餘款歸寅○○所有│3.證人甲○○                        │              │
│  │        │        │          │          │        │。                        │(1)99年2月25日偵訊筆錄（見偵卷2第226 │              │
│  │        │        │          │          │        │                          │  至228頁）                         │              │
│  │        │        │          │          │        │                          │(2)99年8月5日審判筆錄（見本院卷2第53 │              │
│  │        │        │          │          │        │                          │  頁背面、第57頁背面）              │              │
│  │        │        │          │          │        │                          │4.證人壬○○                        │              │
│  │        │        │          │          │        │                          │(1)99年2月22日警詢筆錄（見偵卷2第100 │              │
│  │        │        │          │          │        │                          │  至101頁）                         │              │
│  │        │        │          │          │        │                          │(2)99年8月9日審判筆錄（見本院卷2第74 │              │
│  │        │        │          │          │        │                          │  頁背面至第75頁）                  │              │
│  │        │        │          │          │        │                          │5.偉聖資源回收場帳冊明細（見偵卷1第1│              │
│  │        │        │          │          │        │                          │  11頁）                            │              │
│  │        │        │          │          │        │                          │6.環茂保全公司駐區訪客、施工、送貨登│              │
│  │        │        │          │          │        │                          │  記表（見本院卷1第220頁）          │              │
├─┼────┼────┼─────┼─────┼────┼─────────────┼──────────────────┼───────┤
│5 │97年8月5│臺東機務│變流器（起│26,520元  │寅○○  │寅○○、乙○○共同基於意圖│1.證人即共同被告寅○○              │寅○○共同竊盜│
│︵│日下午6 │分段之廢│訴書記載為│          │乙○○  │為自己不法所有之犯意聯絡及│(1)99年6月25日審判筆錄（見本院卷1第15│，處有期徒刑肆│
│起│時18分許│鐵回收場│不詳）    │          │        │行為分擔，於97年8月5日下午│  5頁背面）                         │月，如易科罰金│
│訴│        │        │          │          │        │6時18分許，因無人看管臺東 │(2)99年8月9日審判筆錄（見本院卷2第88 │，以新臺幣壹仟│
│書│        │        │          │          │        │機務分段所有數量不詳之變流│  至89頁）                          │元折算壹日。  │
│附│        │        │          │          │        │器（起訴書記載為不詳），認│(3)99年8月16日審判筆錄（見本院卷2第11│              │
│表│        │        │          │          │        │有機可趁，推由乙○○將之集│  8頁背面至第119頁）                │乙○○共同竊盜│
│編│        │        │          │          │        │中在臺東機務分段內之廢鐵回│2.證人即共同被告乙○○              │，處有期徒刑│
│號│        │        │          │          │        │收場，復由寅○○聯絡不知情│(1)99年3月5日偵訊筆錄（見偵卷2第274  │月，如易科罰金│
│5 │        │        │          │          │        │之偉聖資源回收企業社指派司│  至275頁）                         │，以新臺幣壹仟│
│︶│        │        │          │          │        │機駕車前往臺東機務分段將之│(2)99年5月25日準備程序筆錄（見本院卷 │元折算壹日。  │
│  │        │        │          │          │        │搬運上車而共同接續竊取之，│  第47頁背面）                      │              │
│  │        │        │          │          │        │得手後駕車載運至偉聖資源回│(3)99年6月24日審判筆錄（見本院卷1第11│              │
│  │        │        │          │          │        │收企業社過磅秤重，旋由賴昭│  7至118頁）                        │              │
│  │        │        │          │          │        │全於同日下午6時56分後之某 │(4)99年8月16日審判筆錄（見本院卷2第11│              │
│  │        │        │          │          │        │時許前往偉聖資源回收企業社│  8頁背面至第119頁）                │              │
│  │        │        │          │          │        │領取當次變賣物資之款項    │3.證人甲○○                        │              │
│  │        │        │          │          │        │26,520元，計由乙○○分得  │(1)99年2月25日偵訊筆錄（見偵卷2第226 │              │
│  │        │        │          │          │        │3,000元，餘款歸寅○○所有 │  至228頁）                         │              │
│  │        │        │          │          │        │。                        │(2)99年8月5日審判筆錄（見本院卷2第53 │              │
│  │        │        │          │          │        │                          │  頁背面、第57頁背面）              │              │
│  │        │        │          │          │        │                          │4.證人壬○○                        │              │
│  │        │        │          │          │        │                          │(1)99年2月22日警詢筆錄（見偵卷2第100 │              │
│  │        │        │          │          │        │                          │  至101頁）                         │              │
│  │        │        │          │          │        │                          │(2)99年8月9日審判筆錄（見本院卷2第74 │              │
│  │        │        │          │          │        │                          │  頁背面至第75頁）                  │              │
│  │        │        │          │          │        │                          │5.偉聖資源回收場帳冊明細（見偵卷1第1│              │
│  │        │        │          │          │        │                          │  12頁）                            │              │
│  │        │        │          │          │        │                          │6.環茂保全公司駐區訪客、施工、送貨登│              │
│  │        │        │          │          │        │                          │  記表（見本院卷1第222頁）          │              │
│  │        │        │          │          │        │                          │7. 臺灣鐵路管理局臺東機務分段97年度 │              │
│  │        │        │          │          │        │                          │   人員車輛進出暨物料管制紀錄簿（見 │              │
│  │        │        │          │          │        │                          │   本院卷1第217頁）                 │              │
├─┼────┼────┼─────┼─────┼────┼─────────────┼──────────────────┼───────┤
│6 │97年8月 │臺東機務│廢五金（起│42,160元  │寅○○  │寅○○意圖為自己不法之所有│1.被告寅○○                        │寅○○竊盜，處│
│︵│12日下午│分段之廢│訴書記載為│（起訴書誤│        │，於97年8月12日下午2時39分│(1)99年6月24日審判筆錄（見本院卷1第15│有期徒刑月，│
│起│2時39分 │鐵回收場│不詳）    │載為52,160│        │許，因無人看管臺東機務分段│  5頁背面至第156頁）                │如易科罰金，以│
│訴│許      │        │          │元）      │        │所有數量不詳之廢五金（起訴│(2)99年8月9日審判筆錄（見本院卷2第88 │新臺幣壹仟元折│
│書│        │        │          │          │        │書記載為不詳），認有機可趁│  至91頁）                          │算壹日。      │
│附│        │        │          │          │        │，乃聯絡不知情之偉聖資源回│(3)99年8月16日審判筆錄（見本院卷2第11│              │
│表│        │        │          │          │        │收企業社指派司機駕車前往臺│  9頁）                             │              │
│編│        │        │          │          │        │東機務分段廢鐵回收場將之搬│2.證人甲○○                        │              │
│號│        │        │          │          │        │運上車而接續竊取之，得手後│(1)99年2月25日偵訊筆錄（見偵卷2第226 │              │
│6 │        │        │          │          │        │駕車載運至偉聖資源回收企業│  至228頁）                         │              │
│︶│        │        │          │          │        │社過磅秤重，旋於同日下午3 │(2)99年8月5日審判筆錄（見本院卷2第53 │              │
│  │        │        │          │          │        │時2分後之某時許前往偉聖資 │  頁背面至第54頁、第57頁背面）      │              │
│  │        │        │          │          │        │源回收企業社領取當次變賣物│3.證人壬○○                        │              │
│  │        │        │          │          │        │資之款項42,160元。        │(1)99年2月22日警詢筆錄（見偵卷2第100 │              │
│  │        │        │          │          │        │                          │  至101頁）                         │              │
│  │        │        │          │          │        │                          │(2)99年8月9日審判筆錄（見本院卷2第74 │              │
│  │        │        │          │          │        │                          │  頁）                              │              │
│  │        │        │          │          │        │                          │4.偉聖資源回收場帳冊明細（見偵卷1第1│              │
│  │        │        │          │          │        │                          │  13頁）                            │              │
│  │        │        │          │          │        │                          │5.環茂保全公司駐區訪客、施工、送貨登│              │
│  │        │        │          │          │        │                          │  記表（見本院卷1第223頁）          │              │
│  │        │        │          │          │        │                          │6.臺灣鐵路管理局臺東機務分段97年度人│              │
│  │        │        │          │          │        │                          │  員車輛進出暨物料管制紀錄簿（見本院│              │
│  │        │        │          │          │        │                          │  卷1第217頁）                      │              │
│  │        │        │          │          │        │                          │7.97年8月21日收款通知單、交通部臺灣 │              │
│  │        │        │          │          │        │                          │  鐵路局收款證明單（見偵卷3第7頁）  │              │
│  │        │        │          │          │        │                          │8.內政部警政署鐵路警察局99年3月5日鐵│              │
│  │        │        │          │          │        │                          │  警刑字第0990002800號函所檢附之繳款│              │
│  │        │        │          │          │        │                          │  紀錄明細資料（見偵卷3第44至45頁） │              │
├─┼────┼────┼─────┼─────┼────┼─────────────┼──────────────────┼───────┤
│7 │97年9月5│臺東機務│散熱器（起│233,800元 │寅○○  │寅○○、乙○○共同基於意圖│1.證人即共同被告寅○○              │寅○○共同竊盜│
│︵│日下午6 │分段之廢│訴書記載為│          │乙○○  │為自己不法所有之犯意聯絡及│(1)99年6月24日審判筆錄（見本院卷1第15│，處有期徒刑肆│
│起│時3分許 │鐵回收場│不詳）    │          │        │行為分擔，於97年9月5日下午│  6頁至第156頁背面）                │月，如易科罰金│
│訴│（起訴書│        │          │          │        │6時3分許，因無人看管臺東機│(2)99年8月5日審判筆錄（見本院卷2第58 │，以新臺幣壹仟│
│書│誤載為97│        │          │          │        │務分段所有數量不詳之散熱器│  頁）                              │元折算壹日。  │
│附│年9月6日│        │          │          │        │（起訴書記載為不詳），認有│(3)99年8月9日審判筆錄（見本院卷2第88 │              │
│表│）      │        │          │          │        │機可趁，推由乙○○將之集中│  頁背面至第89頁）                  │乙○○共同竊盜│
│編│        │        │          │          │        │在臺東機務分段內之廢鐵回收│(4)99年8月16日審判筆錄（見本院卷2第11│，處有期徒刑│
│號│        │        │          │          │        │場，復由寅○○聯絡不知情之│  9頁至第119頁背面）                │月，如易科罰金│
│7 │        │        │          │          │        │偉聖資源回收企業社指派司機│2.證人即共同被告乙○○              │，以新臺幣壹仟│
│︶│        │        │          │          │        │駕車前往臺東機務分段將之搬│(1)99年2月22日警詢筆錄（見偵卷2第17至│元折算壹日。  │
│  │        │        │          │          │        │運上車而共同接續竊取之，得│  18頁）                            │              │
│  │        │        │          │          │        │手後駕車載運至偉聖資源回收│(2)99年3月5日偵訊筆錄（見偵卷2第274至│              │
│  │        │        │          │          │        │企業社過磅秤重，旋由寅○○│  275頁）                           │              │
│  │        │        │          │          │        │於翌（6）日前往偉聖資源回 │(3)99年5月25日準備程序筆錄（見本院卷1│              │
│  │        │        │          │          │        │收企業社領取當次變賣物資之│  第47頁背面）                      │              │
│  │        │        │          │          │        │款項233,800元，計由乙○○ │(4)99年6月24日審判筆錄（見本院卷1第11│              │
│  │        │        │          │          │        │分得100,000元，餘款歸賴昭 │  7至118、120頁）                   │              │
│  │        │        │          │          │        │全所有。                  │(5)99年8月16日審判筆錄（見本院卷2第11│              │
│  │        │        │          │          │        │                          │  9頁至第119頁背面）                │              │
│  │        │        │          │          │        │                          │3.證人甲○○                        │              │
│  │        │        │          │          │        │                          │(1)99年2月25日偵訊筆錄（見偵卷2第226 │              │
│  │        │        │          │          │        │                          │  至228頁）                         │              │
│  │        │        │          │          │        │                          │(2)99年8月5日審判筆錄（見本院卷2第54 │              │
│  │        │        │          │          │        │                          │  頁、第57頁背面）                  │              │
│  │        │        │          │          │        │                          │4.證人壬○○                        │              │
│  │        │        │          │          │        │                          │(1)99年2月22日警詢筆錄（見偵卷2第100 │              │
│  │        │        │          │          │        │                          │  至101頁）                         │              │
│  │        │        │          │          │        │                          │(2)99年8月9日審判筆錄（見本院卷2第74 │              │
│  │        │        │          │          │        │                          │  頁背面至第75頁）                  │              │
│  │        │        │          │          │        │                          │5.偉聖資源回收場帳冊明細（見偵卷1第1│              │
│  │        │        │          │          │        │                          │  14頁）                            │              │
│  │        │        │          │          │        │                          │6.環茂保全公司駐區訪客、施工、送貨登│              │
│  │        │        │          │          │        │                          │  記表（見本院卷1第224頁）          │              │
│  │        │        │          │          │        │                          │7.臺灣鐵路管理局臺東機務分段97年度人│              │
│  │        │        │          │          │        │                          │  員車輛進出暨物料管制紀錄簿（見本院│              │
│  │        │        │          │          │        │                          │  卷1第217頁）                      │              │
├─┼────┼────┼─────┼─────┼────┼─────────────┼──────────────────┼───────┤
│8 │97年10月│臺東機務│廢五金（起│48,700元  │寅○○  │寅○○意圖為自己不法之所有│1.被告寅○○                        │寅○○竊盜，有│
│︵│12日某時│分段之廢│訴書記載為│          │        │，於97年10月12日某時許，因│(1)99年6月24日審判筆錄（見本院卷1第15│期徒刑月，如│
│起│許      │鐵回收場│不詳）    │          │        │無人看管臺東機務分段所有數│  6頁背面）                         │易科罰金，新臺│
│訴│        │        │          │          │        │量不詳之廢五金（起訴書記載│(2)99年8月9日審判筆錄（見本院卷2第88 │幣壹仟元算壹日│
│書│        │        │          │          │        │為不詳），認有機可趁，乃聯│  至91頁）                          │。            │
│附│        │        │          │          │        │絡不知情之偉聖資源回收企業│(3)99年8月16日審判筆錄（見本院卷2第11│              │
│表│        │        │          │          │        │社指派司機駕車前往臺東機務│  9頁背面）                         │              │
│編│        │        │          │          │        │分段廢鐵回收場將之搬運上車│2.證人甲○○                        │              │
│號│        │        │          │          │        │而接續竊取之，得手後駕車載│(1)99年2月25日偵訊筆錄（見偵卷2第226 │              │
│8 │        │        │          │          │        │運至偉聖資源回收企業社過磅│  至228頁）                         │              │
│︶│        │        │          │          │        │秤重，旋於同日前往偉聖資源│(2)99年8月5日審判筆錄（見本院卷2第54 │              │
│  │        │        │          │          │        │回收企業社領取當次變賣物資│  頁、第57頁背面）                  │              │
│  │        │        │          │          │        │之款項48,700元。          │3.證人壬○○                        │              │
│  │        │        │          │          │        │                          │(1)99年2月22日警詢筆錄（見偵卷2第100 │              │
│  │        │        │          │          │        │                          │  至101頁）                         │              │
│  │        │        │          │          │        │                          │(2)99年8月9日審判筆錄（見本院卷2第74 │              │
│  │        │        │          │          │        │                          │  頁）                              │              │
│  │        │        │          │          │        │                          │4.偉聖資源回收場帳冊明細（見偵卷1第 │              │
│  │        │        │          │          │        │                          │  115頁）                           │              │
├─┼────┼────┼─────┼─────┼────┼─────────────┼──────────────────┼───────┤
│9 │98年4月 │臺東機務│散熱器（起│165,000元 │寅○○  │寅○○、乙○○共同基於意圖│1.證人即共同被告寅○○              │寅○○共同竊盜│
│︵│25日某時│分段之廢│訴書記載為│（起訴書誤│乙○○  │為自己不法所有之犯意聯絡及│(1)99年6月24日審判筆錄（見本院卷1第15│，處有期徒刑肆│
│起│許      │鐵回收場│不詳）    │載為150,00│        │行為分擔，於98年4月25日某 │  7頁）                             │月，如易科罰金│
│訴│        │        │          │0元）     │        │時許，因無人看管臺東機務分│(2)99年8月9日審判筆錄（見本院卷2第88 │，以新臺幣壹仟│
│書│        │        │          │          │        │段所有數量不詳之散熱器（起│  頁背面至第89頁）                  │元折算壹日。  │
│附│        │        │          │          │        │訴書記載為不詳），認有機可│(3)99年8月16日審判筆錄（見本院卷2第12│              │
│表│        │        │          │          │        │趁，推由乙○○將之集中在臺│  0頁）                             │乙○○共同竊盜│
│編│        │        │          │          │        │東機務分段內之廢鐵回收場，│2.證人即共同被告乙○○              │，處有期徒刑│
│號│        │        │          │          │        │復由寅○○聯絡不知情之偉聖│(1)99年2月22日警詢筆錄（見偵卷2第18頁│月，如易科罰金│
│10│        │        │          │          │        │資源回收企業社指派司機駕車│  ）                                │，以新臺幣壹仟│
│︶│        │        │          │          │        │前往臺東機務分段將之搬運上│(2)99年3月5日偵訊筆錄（見偵卷2第274至│元折算壹日。  │
│  │        │        │          │          │        │車而共同接續竊取之，得手後│  275頁）                           │              │
│  │        │        │          │          │        │駕車載運至偉聖資源回收企業│(3)99年5月25日準備程序筆錄（見本院卷1│              │
│  │        │        │          │          │        │社過磅秤重，旋由寅○○先後│  第47頁背面）                      │              │
│  │        │        │          │          │        │於同日、98年5月9日下午4時 │(4)99年6月24日審判筆錄（見本院卷1第11│              │
│  │        │        │          │          │        │後之某時許前往偉聖資源回收│  7頁至第117頁背面、第118頁背面）   │              │
│  │        │        │          │          │        │企業社，分次領取當次變賣物│(5)99年8月5日審判筆錄（見本院卷2第58 │              │
│  │        │        │          │          │        │資之部分款項165,000元，計 │  頁）                              │              │
│  │        │        │          │          │        │由乙○○分得35,000元，餘款│(6)99年8月16日審判筆錄（見本院卷2第  │              │
│  │        │        │          │          │        │歸寅○○所有。            │  120頁）                           │              │
│  │        │        │          │          │        │                          │3.證人甲○○                        │              │
│  │        │        │          │          │        │                          │(1)99年2月25日偵訊筆錄（見偵卷2第226 │              │
│  │        │        │          │          │        │                          │  至228頁）                         │              │
│  │        │        │          │          │        │                          │(2)99年8月5日審判筆錄（見本院卷2第54 │              │
│  │        │        │          │          │        │                          │  頁背面、第57頁背面）              │              │
│  │        │        │          │          │        │                          │4.證人壬○○                        │              │
│  │        │        │          │          │        │                          │(1)99年2月22日警詢筆錄（見偵卷2第100 │              │
│  │        │        │          │          │        │                          │  至101頁）                         │              │
│  │        │        │          │          │        │                          │(2)99年8月9日審判筆錄（見本院卷2第74 │              │
│  │        │        │          │          │        │                          │  至75頁）                          │              │
│  │        │        │          │          │        │                          │5.偉聖資源回收場帳冊明細（見偵卷1第1│              │
│  │        │        │          │          │        │                          │  17頁）                            │              │
├─┼────┼────┼─────┼─────┼────┼─────────────┼──────────────────┼───────┤
│10│98年5月9│臺東機務│廢五金（起│23,870元  │寅○○  │寅○○意圖為自己不法之所有│1.被告寅○○                        │寅○○竊盜，處│
│︵│日下午3 │分段之廢│訴書記載為│（起訴書誤│        │，於98年5月9日下午3時40分 │(1)99年6月24日審判筆錄（見本院卷1第15│有期徒刑月，│
│起│時40分許│鐵回收場│鐵製物資）│載為38,870│        │許，因無人看管臺東機務分段│  7頁背面）                         │如易科罰金，以│
│訴│        │        │          │元）      │        │所有數量不詳之廢五金（起訴│(2)99年8月9日審判筆錄（見本院卷2第88 │新臺幣壹仟元折│
│書│        │        │          │          │        │書記載為鐵製物資），認有機│  至91頁）                          │算壹日。      │
│附│        │        │          │          │        │可趁，乃聯絡不知情之偉聖資│(3)99年8月16日審判筆錄（見本院卷2第12│              │
│表│        │        │          │          │        │源回收企業社指派司機駕車前│  0頁至第120頁背面）                │              │
│編│        │        │          │          │        │往臺東機務分段廢鐵回收場將│2.證人甲○○                        │              │
│號│        │        │          │          │        │之搬運上車而接續竊取之，得│(1)99年2月25日偵訊筆錄（見偵卷2第226 │              │
│11│        │        │          │          │        │手後駕車載運至偉聖資源回收│  至228頁）                         │              │
│︶│        │        │          │          │        │企業社過磅秤重，旋於同日下│(2)99年8月5日審判筆錄（見本院卷2第55 │              │
│  │        │        │          │          │        │午4時後之某時許前往偉聖資 │  頁、第57頁背面）                  │              │
│  │        │        │          │          │        │源回收企業社，領取前次及當│3.證人壬○○                        │              │
│  │        │        │          │          │        │次變賣物資之款項38,870元（│(1)99年2月22日警詢筆錄（見偵卷2第100 │              │
│  │        │        │          │          │        │分別為15,000元及23,870元）│  至101頁）                         │              │
│  │        │        │          │          │        │，並將8,080元繳回臺東機務 │(2)99年8月9日審判筆錄（見本院卷2第74 │              │
│  │        │        │          │          │        │分段。                    │  頁）                              │              │
│  │        │        │          │          │        │                          │4.偉聖資源回收場帳冊明細（見偵卷1第 │              │
│  │        │        │          │          │        │                          │  118頁）                           │              │
│  │        │        │          │          │        │                          │5.98年5月9日編號001002估價單【鐵路局│              │
│  │        │        │          │          │        │                          │  賴先生】（見偵卷1第126頁）        │              │
│  │        │        │          │          │        │                          │6.環茂保全公司駐區訪客、施工、送貨登│              │
│  │        │        │          │          │        │                          │  記表（見本院卷1第229頁）          │              │
│  │        │        │          │          │        │                          │7.98年6月1日收款通知單、臺灣銀行臺  │              │
│  │        │        │          │          │        │                          │  東分行送金簿存根（見偵卷3第9頁）  │              │
│  │        │        │          │          │        │                          │8.內政部警政署鐵路警察局99年3月5日鐵│              │
│  │        │        │          │          │        │                          │  警刑字第0990002800號函所檢附之繳款│              │
│  │        │        │          │          │        │                          │  紀錄明細資料（見偵卷3第44、47頁） │              │
├─┼────┼────┼─────┼─────┼────┼─────────────┼──────────────────┼───────┤
│11│98年6月2│臺東機務│廢鉛酸電瓶│22,945元  │寅○○  │寅○○、乙○○共同基於意圖│1.證人即共同被告寅○○              │寅○○共同竊盜│
│︵│日下午4 │分段之電│1批       │          │乙○○  │為自己不法所有之犯意聯絡及│(1)99年6月24日審判筆錄（見本院卷1第15│，處有期徒刑肆│
│起│時5分許 │池堆置場│          │          │        │行為分擔，於98年6月2日下午│  7頁至第157頁背面）                │月，如易科罰金│
│訴│        │        │          │          │        │4時5分許，因無人看管臺東機│(2)99年8月9日審判筆錄（見本院卷2第88 │，以新臺幣壹仟│
│書│        │        │          │          │        │務分段所有數量不詳之廢鉛酸│  至89頁）                          │元折算壹日。  │
│附│        │        │          │          │        │電瓶，認有機可趁，推由洪萬│(3)99年8月16日審判筆錄（見本院卷2第12│              │
│表│        │        │          │          │        │誠將之集中在棧板，復由賴昭│  0頁背面至第121頁）                │乙○○共同竊盜│
│編│        │        │          │          │        │全聯絡不知情之偉聖資源回收│2.證人即共同被告乙○○              │，處有期徒刑│
│號│        │        │          │          │        │企業社指派司機駕車前往臺東│(1)99年2月22日警詢筆錄（見偵卷2第18頁│月，如易科罰金│
│12│        │        │          │          │        │機務分段將之搬運上車而共同│  ）                                │，以新臺幣壹仟│
│︶│        │        │          │          │        │接續竊取之，得手後駕車載運│(2)99年3月5日偵訊筆錄（見偵卷2第274至│元折算壹日。  │
│  │        │        │          │          │        │至偉聖資源回收企業社過磅秤│  275頁）                           │              │
│  │        │        │          │          │        │重，旋由寅○○於同日下午4 │(3)99年5月25日準備程序筆錄（見本院卷1│              │
│  │        │        │          │          │        │時27分後之某時許前往偉聖資│  第47頁背面至第48頁）              │              │
│  │        │        │          │          │        │源回收企業社領取當次變賣物│(4)99年6月24日審判筆錄（見本院卷1第11│              │
│  │        │        │          │          │        │資之貨款22,945元，計由洪萬│  7頁至第117頁背面、第118頁背面）   │              │
│  │        │        │          │          │        │誠分得2,000元，餘款歸賴昭 │(5)99年6月25日審判筆錄（見本院卷1第14│              │
│  │        │        │          │          │        │全所有。                  │  3頁）                             │              │
│  │        │        │          │          │        │                          │(6)99年8月16日審判筆錄（見本院卷2第12│              │
│  │        │        │          │          │        │                          │  0頁背面至第121頁）                │              │
│  │        │        │          │          │        │                          │3.證人甲○○                        │              │
│  │        │        │          │          │        │                          │(1)99年2月25日偵訊筆錄（見偵卷2第226 │              │
│  │        │        │          │          │        │                          │  至228頁）                         │              │
│  │        │        │          │          │        │                          │(2)99年8月5日審判筆錄（見本院卷2第55 │              │
│  │        │        │          │          │        │                          │  至第55頁背面、第57頁背面）        │              │
│  │        │        │          │          │        │                          │4.證人壬○○                        │              │
│  │        │        │          │          │        │                          │(1)99年2月22日警詢筆錄（見偵卷2第100 │              │
│  │        │        │          │          │        │                          │  至101頁）                         │              │
│  │        │        │          │          │        │                          │(2)99年8月9日審判筆錄（見本院卷2第75 │              │
│  │        │        │          │          │        │                          │  頁至第75頁背面）                  │              │
│  │        │        │          │          │        │                          │5.證人即臺東機務分段檢修股技術助理張│              │
│  │        │        │          │          │        │                          │  耀龍99年2月25日偵訊筆錄（見偵卷2第│              │
│  │        │        │          │          │        │                          │  258頁）                           │              │
│  │        │        │          │          │        │                          │6.偉聖資源回收場帳冊明細（見偵卷1第 │              │
│  │        │        │          │          │        │                          │  119頁）                           │              │
│  │        │        │          │          │        │                          │7.環茂保全公司駐區訪客、施工、送貨登│              │
│  │        │        │          │          │        │                          │  記表（見本院卷1第230頁）          │              │
├─┼────┼────┼─────┼─────┼────┼─────────────┼──────────────────┼───────┤
│12│98年9月 │臺東機務│散熱器（起│100,000元 │寅○○  │寅○○意圖為自己不法之所有│1.被告寅○○                        │寅○○竊盜，處│
│︵│21日某時│分段之廢│訴書記載為│          │        │，於98年9月21日某時許，因 │(1)99年6月24日審判筆錄（見本院卷1第15│有期徒刑月，│
│起│許      │鐵回收場│不詳）    │          │        │無人看管臺東機務分段所有數│  7頁背面）                         │如易科罰金，以│
│訴│        │        │          │          │        │量不詳之散熱器（起訴書記載│(2)99年8月9日審判筆錄（見本院卷2第88 │新臺幣壹仟元折│
│書│        │        │          │          │        │為不詳），認有機可趁，乃聯│  至91頁）                          │算壹日。      │
│附│        │        │          │          │        │絡不知情之偉聖資源回收企業│(3)99年8月16日審判筆錄（見本院卷2第12│              │
│表│        │        │          │          │        │社指派司機駕車前往臺東機務│  1頁）                             │              │
│編│        │        │          │          │        │分段廢鐵回收場將之搬運上車│2.證人甲○○                        │              │
│號│        │        │          │          │        │而接續竊取之，得手後駕車載│(1)99年2月25日偵訊筆錄（見偵卷2第226 │              │
│13│        │        │          │          │        │運至偉聖資源回收企業社過磅│  至228頁）                         │              │
│︶│        │        │          │          │        │秤重，旋於同日前往偉聖資源│(2)99年8月5日審判筆錄（見本院卷2第55 │              │
│  │        │        │          │          │        │回收企業社領取當次變賣物資│  頁背面、第57頁背面）              │              │
│  │        │        │          │          │        │之款項100,000元。         │3.證人壬○○                        │              │
│  │        │        │          │          │        │                          │(1)99年2月22日警詢筆錄（見偵卷2第100 │              │
│  │        │        │          │          │        │                          │  至101頁）                         │              │
│  │        │        │          │          │        │                          │(2)99年8月9日審判筆錄（見本院卷2第74 │              │
│  │        │        │          │          │        │                          │  頁背面至第75頁）                  │              │
│  │        │        │          │          │        │                          │4.偉聖資源回收場帳冊明細（見偵卷1第 │              │
│  │        │        │          │          │        │                          │  120頁）                           │              │
├─┼────┼────┼─────┼─────┼────┼─────────────┼──────────────────┼───────┤
│13│98年10月│臺東機務│廢五金（起│20,885元  │寅○○  │寅○○意圖為自己不法之所有│1.被告寅○○                        │寅○○竊盜，處│
│︵│15日某時│分段之廢│訴書記載為│          │        │，於98年10月15日某時許，因│(1)99年6月24日審判筆錄（見本院卷1第  │有期徒刑月，│
│起│許      │鐵回收場│不詳）    │          │        │無人看管臺東機務分段所有數│  157頁背面）                       │如易科罰金，以│
│訴│        │        │          │          │        │量不詳之廢五金（起訴書記載│(2)99年8月9日審判筆錄（見本院卷2第88 │新臺幣壹仟元折│
│書│        │        │          │          │        │為不詳），認有機可趁，乃聯│  至91頁）                          │算壹日。      │
│附│        │        │          │          │        │絡不知情之偉聖資源回收企業│(3)99年8月16日審判筆錄（見本院卷2第  │              │
│表│        │        │          │          │        │社指派司機駕車前往臺東機務│  121頁至第121頁背面）              │              │
│編│        │        │          │          │        │分段廢鐵回收場將之搬運上車│2.證人甲○○                        │              │
│號│        │        │          │          │        │而接續竊取之，得手後駕車載│(1)99年2月25日偵訊筆錄（見偵卷2第226 │              │
│14│        │        │          │          │        │運至偉聖資源回收企業社過磅│  至228頁）                         │              │
│︶│        │        │          │          │        │秤重，旋於同日前往偉聖資源│(2)99年8月5日審判筆錄（見本院卷2第55 │              │
│  │        │        │          │          │        │回收企業社領取當次變賣物資│  頁背面、第57頁背面）              │              │
│  │        │        │          │          │        │之款項20,885元。          │3.證人壬○○                        │              │
│  │        │        │          │          │        │                          │(1)99年2月22日警詢筆錄（見偵卷2第100 │              │
│  │        │        │          │          │        │                          │  至101頁）                         │              │
│  │        │        │          │          │        │                          │(2)99年8月9日審判筆錄（見本院卷2第74 │              │
│  │        │        │          │          │        │                          │  頁）                              │              │
│  │        │        │          │          │        │                          │4.偉聖資源回收場帳冊明細（見偵卷1第 │              │
│  │        │        │          │          │        │                          │  121頁）                           │              │
├─┼────┼────┼─────┼─────┼────┼─────────────┼──────────────────┼───────┤
│14│98年10月│臺東機務│廢五金（起│30,000元  │寅○○  │寅○○意圖為自己不法之所有│1.被告寅○○                        │寅○○竊盜，處│
│︵│21日某時│分段之廢│訴書記載為│          │        │，於98年10月21日某時許，因│(1)99年6月24日審判筆錄（見本院卷1第  │有期徒刑月，│
│起│許      │鐵回收場│不詳）    │          │        │無人看管臺東機務分段所有數│  157頁背面）                       │如易科罰金，以│
│訴│        │        │          │          │        │量不詳之廢五金（起訴書記載│(2)99年8月9日審判筆錄（見本院卷2第88 │新臺幣壹仟元折│
│書│        │        │          │          │        │為不詳），認有機可趁，乃聯│  至91頁）                          │算壹日。      │
│附│        │        │          │          │        │絡不知情之偉聖資源回收企業│(3)99年8月16日審判筆錄（見本院卷2第12│              │
│表│        │        │          │          │        │社指派司機駕車前往臺東機務│  1頁背面）                         │              │
│編│        │        │          │          │        │分段廢鐵回收場將之搬運上車│2.證人甲○○                        │              │
│號│        │        │          │          │        │而接續竊取之，得手後駕車載│(1)99年2月25日偵訊筆錄（見偵卷2第226 │              │
│15│        │        │          │          │        │運至偉聖資源回收企業社過磅│  至228頁）                         │              │
│︶│        │        │          │          │        │秤重，旋於同日前往偉聖資源│(2)99年8月5日審判筆錄（見本院卷2第57 │              │
│  │        │        │          │          │        │回收企業社領取當次變賣物資│  頁背面）                          │              │
│  │        │        │          │          │        │之款項30,000元。          │3.證人壬○○                        │              │
│  │        │        │          │          │        │                          │(1)99年2月22日警詢筆錄（見偵卷2第100 │              │
│  │        │        │          │          │        │                          │  至101頁）                         │              │
│  │        │        │          │          │        │                          │(2)99年8月9日審判筆錄（見本院卷2第74 │              │
│  │        │        │          │          │        │                          │  頁）                              │              │
│  │        │        │          │          │        │                          │4.偉聖資源回收場帳冊明細（見偵卷1第1│              │
│  │        │        │          │          │        │                          │  23頁）                            │              │
├─┼────┼────┼─────┼─────┼────┼─────────────┼──────────────────┼───────┤
│15│99年1月 │臺東機務│廢鉛酸電瓶│31,600元  │寅○○  │寅○○、乙○○共同基於意圖│1.證人即共同被告寅○○              │寅○○共同竊盜│
│︵│18日上午│分段之電│十餘顆    │          │乙○○  │為自己不法所有之犯意聯絡及│(1)99年6月24日審判筆錄（見本院卷1第15│，處有期徒刑肆│
│起│9時40分 │池堆置場│          │          │        │行為分擔，於99年1月18日上 │  7頁背面）                         │月，如易科罰金│
│訴│（起訴書│        │          │          │        │午9時40分（起訴書誤載為下 │(2)99年8月9日審判筆錄（見本院卷2第88 │，以新臺幣壹仟│
│書│誤載為下│        │          │          │        │午5時），因無人看管臺東機 │  至89頁）                          │元折算壹日。  │
│附│午5時許 │        │          │          │        │務分段所有之廢鉛酸電瓶十餘│(3)99年8月16日審判筆錄（見本院卷2第12│              │
│表│）      │        │          │          │        │顆，認有機可趁，委由不知情│  1頁背面至122頁）                  │乙○○共同竊盜│
│編│        │        │          │          │        │之丁○○駕駛堆高機將之集中│2.證人即共同被告乙○○              │，處有期徒刑│
│號│        │        │          │          │        │在棧板，復由寅○○聯絡不知│(1)99年2月8日警詢筆錄（見偵卷1第140至│月，如易科罰金│
│16│        │        │          │          │        │情之偉聖資源回收企業社指派│  141頁）                           │，以新臺幣壹仟│
│︶│        │        │          │          │        │司機辛○○、丙○○駕駛車牌│(2)99年2月22日警詢筆錄（見偵卷2第18頁│元折算壹日。  │
│  │        │        │          │          │        │號碼N9-2765號貨車前往臺東 │  ）                                │              │
│  │        │        │          │          │        │機務分段，再由乙○○引導不│(3)99年2月8日偵訊筆錄（見偵卷1第145頁│              │
│  │        │        │          │          │        │知情之偉聖源回收企業社成年│  ）                                │              │
│  │        │        │          │          │        │員工將之搬運上車而共同接續│(4)99年3月5日偵訊筆錄（見偵卷2第274至│              │
│  │        │        │          │          │        │竊取之，得手後駕車載運至偉│  275頁）                           │              │
│  │        │        │          │          │        │聖資源回收企業社過磅秤重，│(5)99年5月25日準備程序筆錄（見本院卷1│              │
│  │        │        │          │          │        │旋由寅○○於同日前往偉聖資│  第48頁）                          │              │
│  │        │        │          │          │        │源回收企業社領取當次變賣物│(6)99年6月24日審判筆錄（見本院卷1第11│              │
│  │        │        │          │          │        │資之貨款31,600元，計由張耀│  7頁至第117頁背面、第118頁背面）   │              │
│  │        │        │          │          │        │龍分得3,000元、乙○○分得 │(7)99年6月25日審判筆錄（見本院卷1第14│              │
│  │        │        │          │          │        │2,000 元，餘款歸寅○○所有│  3頁）                             │              │
│  │        │        │          │          │        │。                        │(8)99年8月16日審判筆錄（見本院卷2第12│              │
│  │        │        │          │          │        │                          │  1頁背面至第122頁）                │              │
│  │        │        │          │          │        │                          │3.證人甲○○                        │              │
│  │        │        │          │          │        │                          │(1)99年2月25日偵訊筆錄（見偵卷2第226 │              │
│  │        │        │          │          │        │                          │  至228頁）                         │              │
│  │        │        │          │          │        │                          │(2)99年8月5日審判筆錄（見本院卷2第57 │              │
│  │        │        │          │          │        │                          │  頁背面）                          │              │
│  │        │        │          │          │        │                          │4.證人壬○○                        │              │
│  │        │        │          │          │        │                          │(1)99年2月22日警詢筆錄（見偵卷2第100 │              │
│  │        │        │          │          │        │                          │  至101頁）                         │              │
│  │        │        │          │          │        │                          │(2)99年8月9日審判筆錄（見本院卷2第75 │              │
│  │        │        │          │          │        │                          │  至75頁背面）                      │              │
│  │        │        │          │          │        │                          │5.證人丁○○                        │              │
│  │        │        │          │          │        │                          │(1)99年2月22日警詢筆錄（見偵卷2第140 │              │
│  │        │        │          │          │        │                          │  至142頁）                         │              │
│  │        │        │          │          │        │                          │(2)99年2月25日偵訊筆錄（見偵卷2第258 │              │
│  │        │        │          │          │        │                          │  至260頁）                         │              │
│  │        │        │          │          │        │                          │(3)99年6月24日審判筆錄（見本院卷1第  │              │
│  │        │        │          │          │        │                          │  122頁背面至第128頁）              │              │
│  │        │        │          │          │        │                          │6.證人即臺東機務分段材料股主任陳永精│              │
│  │        │        │          │          │        │                          │  99年2月4日警詢筆（見偵卷1第22至23 │              │
│  │        │        │          │          │        │                          │  頁）                              │              │
│  │        │        │          │          │        │                          │7.證人即偉聖資源回收場司機辛○○    │              │
│  │        │        │          │          │        │                          │(1)99年2月1日警詢筆錄（見偵卷1第37頁 │              │
│  │        │        │          │          │        │                          │  ）                                │              │
│  │        │        │          │          │        │                          │(2)99年6月25日審判筆錄（見本院卷1第16│              │
│  │        │        │          │          │        │                          │  8至169、171頁）                   │              │
│  │        │        │          │          │        │                          │8.證人即偉聖資源回收場司機丙○○    │              │
│  │        │        │          │          │        │                          │(1)99年2月1日警詢筆錄（見偵卷1第44頁 │              │
│  │        │        │          │          │        │                          │  ）                                │              │
│  │        │        │          │          │        │                          │(2)99年2月25日偵訊筆錄（見偵卷2第240 │              │
│  │        │        │          │          │        │                          │  頁）                              │              │
│  │        │        │          │          │        │                          │9.證人即偉聖資源回收場會計戊○○    │              │
│  │        │        │          │          │        │                          │(1)99年2月11日警詢筆錄（見偵卷1第209 │              │
│  │        │        │          │          │        │                          │  至210頁）                         │              │
│  │        │        │          │          │        │                          │(2)99年2月25日偵訊筆錄（見偵卷2第244 │              │
│  │        │        │          │          │        │                          │  至245頁）                         │              │
│  │        │        │          │          │        │                          │(3)99年6月25日審判筆錄（見本院卷1第16│              │
│  │        │        │          │          │        │                          │  0頁背面至第166頁背面）            │              │
│  │        │        │          │          │        │                          │10.99年2月2日現場照片2張（見偵卷1第3│              │
│  │        │        │          │          │        │                          │   3頁）                            │              │
│  │        │        │          │          │        │                          │11.監視錄影畫面翻拍照片8張（見偵卷2 │              │
│  │        │        │          │          │        │                          │   第282至285頁）                   │              │
│  │        │        │          │          │        │                          │12.偉聖資源回收場帳冊明細（見偵卷1第│              │
│  │        │        │          │          │        │                          │   124頁）                          │              │
├─┼────┼────┼─────┼─────┼────┼─────────────┼──────────────────┼───────┤
│16│99年1月 │臺東機務│廢閘瓦    │42,840元  │寅○○  │寅○○、乙○○因見臺東機務│1.證人即共同被告寅○○              │寅○○共同竊盜│
│︵│23日下午│分段之廢│          │          │乙○○  │分段廢閘瓦回收場無人看管，│(1)99年6月24日審判筆錄（見本院卷1第15│，處有期徒刑肆│
│起│4時59分 │閘瓦回收│          │          │        │竟另行共同基於意圖為自己不│  7頁背面至第158頁）                │月，如易科罰金│
│訴│許（起訴│場      │          │          │        │法所有之犯意聯絡及行為分擔│(2)99年8月9日審判筆錄（見本院卷2第88 │，以新臺幣壹仟│
│書│書誤載為│        │          │          │        │，推由乙○○指引不知情之偉│  至89頁、92頁背面）                │元折算壹日。  │
│附│下午5時 │        │          │          │        │聖源回收企業社成年員工黃建│(3)99年8月16日審判筆錄（見本院卷2第12│              │
│表│許）    │        │          │          │        │中、丙○○於99年1月23日下 │  2頁至122頁背面）                  │乙○○共同竊盜│
│編│        │        │          │          │        │午4時59分許駕駛車牌號碼   │2.證人即共同被告乙○○              │，處有期徒刑│
│號│        │        │          │          │        │836-UK號貨車將臺東機務分段│(1)99年2月8日警詢筆錄（見偵卷1第140至│月，如易科罰金│
│17│        │        │          │          │        │所有數量不詳之廢閘瓦搬運上│  141頁）                           │，以新臺幣壹仟│
│︶│        │        │          │          │        │車而共同接續竊取之，得手後│(2)99年2月22日警詢筆錄（見偵卷2第18頁│元折算壹日。  │
│  │        │        │          │          │        │駕車載運至偉聖資源回收企業│  ）                                │              │
│  │        │        │          │          │        │社過磅秤重，旋由寅○○於同│(3)99年2月8日偵訊筆錄（見偵卷1第144至│              │
│  │        │        │          │          │        │日下午6時31分許前往偉聖資 │  145頁）                           │              │
│  │        │        │          │          │        │源回收企業社領取當次變賣物│(4)99年3月5日偵訊筆錄（見偵卷2第274至│              │
│  │        │        │          │          │        │資之貨款70,840 元（計算式 │  275頁）                           │              │
│  │        │        │          │          │        │：7,000元＊4桶＋8.5元＊   │(5)99年5月25日準備程序筆錄（見本院卷1│              │
│  │        │        │          │          │        │5040公斤），計由乙○○分得│  第48頁至第48頁背面）              │              │
│  │        │        │          │          │        │26,700元，餘款歸寅○○所有│(6)99年6月24日審判筆錄（見本院卷1第11│              │
│  │        │        │          │          │        │，並向偉聖資源回收企業社會│  7頁至第117頁背面、第118頁背面）   │              │
│  │        │        │          │          │        │計戊○○索取內容空白惟已蓋│(7)99年6月25日審判筆錄（見本院卷1第14│              │
│  │        │        │          │          │        │有偉聖企業社橡皮章之估價單│  4頁至第144頁背面）                │              │
│  │        │        │          │          │        │一式二聯（含黃色正本聯與紅│(8)99年8月16日審判筆錄（見本院卷2第12│              │
│  │        │        │          │          │        │色複寫聯），復於99年1月25 │  2頁至第122頁背面）                │              │
│  │        │        │          │          │        │日上午某時許，將業已填載過│3.證人甲○○                        │              │
│  │        │        │          │          │        │磅重量及收購總價格之編號  │(1)99年1月28日警詢筆錄（見偵卷1第6至8│              │
│  │        │        │          │          │        │006826號估價單黃色正本聯連│  頁）                              │              │
│  │        │        │          │          │        │同44,000元繳回臺東機務分段│(2)99年2月25日偵訊筆錄（見偵卷2第226 │              │
│  │        │        │          │          │        │。                        │  至228頁）                         │              │
│  │        │        │          │          │        │                          │(3)99年8月5日審判筆錄（見本院卷2第57 │              │
│  │        │        │          │          │        │                          │  頁至第57頁背面）                  │              │
│  │        │        │          │          │        │                          │4.證人壬○○                        │              │
│  │        │        │          │          │        │                          │(1)99年2月22日警詢筆錄（見偵卷2第100 │              │
│  │        │        │          │          │        │                          │  至101頁）                         │              │
│  │        │        │          │          │        │                          │(2)99年8月9日審判筆錄（見本院卷2第74 │              │
│  │        │        │          │          │        │                          │  頁背面）                          │              │
│  │        │        │          │          │        │                          │5.證人丙○○                        │              │
│  │        │        │          │          │        │                          │(1)99年2月1日警詢筆錄（見偵卷1第43至4│              │
│  │        │        │          │          │        │                          │  4頁）                             │              │
│  │        │        │          │          │        │                          │(2)99年2月25日偵訊筆錄（見偵卷2第240 │              │
│  │        │        │          │          │        │                          │  頁）                              │              │
│  │        │        │          │          │        │                          │6.證人辛○○                        │              │
│  │        │        │          │          │        │                          │(1)99年2月1日警詢筆錄（見偵卷1第36至3│              │
│  │        │        │          │          │        │                          │  7頁）                             │              │
│  │        │        │          │          │        │                          │(2)99年2月25日偵訊筆錄（見偵卷2第232 │              │
│  │        │        │          │          │        │                          │  至233頁）                         │              │
│  │        │        │          │          │        │                          │(3)99年6月25日審判筆錄（見本院卷1第16│              │
│  │        │        │          │          │        │                          │  9頁至第169頁背面）                │              │
│  │        │        │          │          │        │                          │7.證人戊○○99年6月25日審判筆錄（見 │              │
│  │        │        │          │          │        │                          │  本院卷1第160頁背面至第166頁背面） │              │
│  │        │        │          │          │        │                          │8.證人陳永精99年1月29日警詢筆錄（見 │              │
│  │        │        │          │          │        │                          │  偵卷1第18至20頁）                 │              │
│  │        │        │          │          │        │                          │9.證人即臺東機務分段總務股主任丑○○│              │
│  │        │        │          │          │        │                          │(1)99年1月29日警詢筆錄（見偵卷1第95至│              │
│  │        │        │          │          │        │                          │  96頁）                            │              │
│  │        │        │          │          │        │                          │(2)99年8月9日審判筆錄（見本院卷2第85 │              │
│  │        │        │          │          │        │                          │  至85頁背面）                      │              │
│  │        │        │          │          │        │                          │10.證人即臺東機務分段材料股檢車助理 │              │
│  │        │        │          │          │        │                          │   戴正隆99年2月1日警詢筆錄（見偵卷1│              │
│  │        │        │          │          │        │                          │   第103至104頁）                   │              │
│  │        │        │          │          │        │                          │11.證人即臺東機務分段會計卯○○     │              │
│  │        │        │          │          │        │                          │(1)99年2月10日警詢筆錄（見偵卷1第181 │              │
│  │        │        │          │          │        │                          │  至186頁）                         │              │
│  │        │        │          │          │        │                          │(2)99年7月19日審判筆錄（見本院卷2第13│              │
│  │        │        │          │          │        │                          │  至18頁）                          │              │
│  │        │        │          │          │        │                          │12.證人即環茂保全公司保全人員陳俊成9│              │
│  │        │        │          │          │        │                          │   9年1月30日警詢筆錄（見偵卷1第52至│              │
│  │        │        │          │          │        │                          │   55頁）                           │              │
│  │        │        │          │          │        │                          │13.99年1月29日現場照片8張（見偵卷1第│              │
│  │        │        │          │          │        │                          │   29至30頁）                       │              │
│  │        │        │          │          │        │                          │14.監視錄影畫面翻拍照片16張（見偵卷1│              │
│  │        │        │          │          │        │                          │   第75至82頁）                     │              │
│  │        │        │          │          │        │                          │15.監視錄影畫面翻拍照片2張（見偵卷1 │              │
│  │        │        │          │          │        │                          │   第128頁）                        │              │
│  │        │        │          │          │        │                          │16.被告寅○○自行填載之編號006826估 │              │
│  │        │        │          │          │        │                          │   價單【8.5元＊5噸＝44000元】（見偵│              │
│  │        │        │          │          │        │                          │   卷1第135頁）                     │              │
│  │        │        │          │          │        │                          │17.99年1月29日收款通知單、臺灣銀行臺│              │
│  │        │        │          │          │        │                          │   東分行送金簿存根（見偵卷1第136頁 │              │
│  │        │        │          │          │        │                          │   、偵卷3第9頁）                   │              │
│  │        │        │          │          │        │                          │18.通聯調閱查詢單99年1月23日下午5時 │              │
│  │        │        │          │          │        │                          │   11分以門號0000000000行動電話撥打 │              │
│  │        │        │          │          │        │                          │   門號0000000000行動電話（見偵卷1第│              │
│  │        │        │          │          │        │                          │   218至219頁）                     │              │
│  │        │        │          │          │        │                          │19.98年1月23日編號019274估價單【鐵路│              │
│  │        │        │          │          │        │                          │   局】（見偵卷1第126頁）           │              │
│  │        │        │          │          │        │                          │20.內政部警政署警察局第四警務段扣押 │              │
│  │        │        │          │          │        │                          │   筆錄、扣押物品目錄表（見偵卷1第25│              │
│  │        │        │          │          │        │                          │   至28頁）                         │              │
│  │        │        │          │          │        │                          │21.臺東機務分段材料主任陳永精所立具 │              │
│  │        │        │          │          │        │                          │   之贓物認領保管單（見偵卷1第24頁）│              │
├─┼────┼────┼─────┼─────┼────┼─────────────┼──────────────────┼───────┤
│17│99年1月 │臺東機務│廢閘瓦    │18,530元  │寅○○  │寅○○、乙○○共同基於意圖│1.證人即共同被告寅○○              │寅○○共同竊盜│
│︵│26日上午│分段之廢│          │          │乙○○  │為自己不法所有之犯意聯絡及│(1)99年6月24日審判筆錄（見本院卷1第15│，處有期徒刑肆│
│起│9時36分 │鐵回收場│          │          │        │行為分擔，假藉處理資源回收│  8頁）                             │月，如易科罰金│
│訴│許（起訴│        │          │          │        │物之名義，先由乙○○於99年│(2)99年8月5日審判筆錄（見本院卷2第58 │，以新臺幣壹仟│
│書│書誤載為│        │          │          │        │1月26日上午9時36分許將臺東│  頁）                              │元折算壹日。  │
│附│下午4時 │        │          │          │        │機務分段所有數量不詳之廢閘│(3)99年8月9日審判筆錄（見本院卷2第88 │              │
│表│許）    │        │          │          │        │瓦集中在廢鐵回收場，復由賴│  至89頁）                          │乙○○共同竊盜│
│編│        │        │          │          │        │昭全聯絡不知情之偉聖資源回│(4)99年8月16日審判筆錄（見本院卷2第12│，處有期徒刑│
│號│        │        │          │          │        │收企業社指派司機辛○○駕駛│  2頁背面）                         │月，如易科罰金│
│18│        │        │          │          │        │車牌號碼836-UK號貨車前往臺│2.證人即共同被告乙○○              │，以新臺幣壹仟│
│︶│        │        │          │          │        │東機務分段將之搬運上車而共│(1)99年2月8日警詢筆錄（見偵卷1第141頁│元折算壹日。  │
│  │        │        │          │          │        │同接續竊取之，得手後駕車載│  ）                                │              │
│  │        │        │          │          │        │運至偉聖資源回收企業社過磅│(2)99年2月22日警詢筆錄（見偵卷2第18頁│              │
│  │        │        │          │          │        │秤重，旋由寅○○於同日下午│  ）                                │              │
│  │        │        │          │          │        │某時許前往偉聖資源回收企業│(3)99年2月8日偵訊筆錄（見偵卷1第144頁│              │
│  │        │        │          │          │        │社領取當次變賣物資之貨款  │  ）                                │              │
│  │        │        │          │          │        │18,530元（計算式：8.5元＊ │(4)99年3月5日偵訊筆錄（見偵卷2第274至│              │
│  │        │        │          │          │        │2180公斤），計由乙○○分得│  275頁）                           │              │
│  │        │        │          │          │        │5,000元，餘款歸寅○○所有 │(5)99年5月25日準備程序筆錄（見本院卷1│              │
│  │        │        │          │          │        │。                        │  第48頁背面）                      │              │
│  │        │        │          │          │        │                          │(6)99年6月24日審判筆錄（見本院卷1第11│              │
│  │        │        │          │          │        │                          │  7頁至第117頁背面、第118頁背面、第1│              │
│  │        │        │          │          │        │                          │  20頁至第120頁背面）               │              │
│  │        │        │          │          │        │                          │(7)99年8月9日審判筆錄（見本院卷2第92 │              │
│  │        │        │          │          │        │                          │  頁背面）                          │              │
│  │        │        │          │          │        │                          │(8)99年8月16日審判筆錄（見本院卷2第12│              │
│  │        │        │          │          │        │                          │  2頁背面至123頁）                  │              │
│  │        │        │          │          │        │                          │3.證人甲○○                        │              │
│  │        │        │          │          │        │                          │(1)99年1月28日警詢筆錄（見偵卷1第6至 │              │
│  │        │        │          │          │        │                          │  8頁）                             │              │
│  │        │        │          │          │        │                          │(2)99年2月25日偵訊筆錄（見偵卷2第226 │              │
│  │        │        │          │          │        │                          │  至228頁）                         │              │
│  │        │        │          │          │        │                          │(3)99年8月5日審判筆錄（見本院卷2第56 │              │
│  │        │        │          │          │        │                          │  頁背面至57頁背面）                │              │
│  │        │        │          │          │        │                          │4.證人壬○○                        │              │
│  │        │        │          │          │        │                          │(1)99年2月22日警詢筆錄（見偵卷2第100 │              │
│  │        │        │          │          │        │                          │  至101頁）                         │              │
│  │        │        │          │          │        │                          │(2)99年8月9日審判筆錄（見本院卷2第74 │              │
│  │        │        │          │          │        │                          │  頁背面）                          │              │
│  │        │        │          │          │        │                          │5.證人辛○○                        │              │
│  │        │        │          │          │        │                          │(1)99年2月1日警詢筆錄（見偵卷1第37至3│              │
│  │        │        │          │          │        │                          │  8頁）                             │              │
│  │        │        │          │          │        │                          │(2)99年2月25日偵訊筆錄（見偵卷2第232 │              │
│  │        │        │          │          │        │                          │  至233頁）                         │              │
│  │        │        │          │          │        │                          │(3)99年6月25日審判筆錄（見本院卷1第16│              │
│  │        │        │          │          │        │                          │  9頁背面、第172頁背面）            │              │
│  │        │        │          │          │        │                          │6.證人戊○○99年6月25日審判筆錄（見 │              │
│  │        │        │          │          │        │                          │  本院卷1第160頁背面至第166頁背面） │              │
│  │        │        │          │          │        │                          │7.證人即環茂保全公司保全人員林燦榮99│              │
│  │        │        │          │          │        │                          │  年2月4日警詢筆錄（見偵卷1第56至57 │              │
│  │        │        │          │          │        │                          │  頁）                              │              │
│  │        │        │          │          │        │                          │8.證人卯○○                        │              │
│  │        │        │          │          │        │                          │(1)99年2月10日警詢筆錄（見偵卷1第181 │              │
│  │        │        │          │          │        │                          │  至186頁）                         │              │
│  │        │        │          │          │        │                          │(2)99年7月19日審判筆錄（見本院卷2第13│              │
│  │        │        │          │          │        │                          │  至18頁）                          │              │
│  │        │        │          │          │        │                          │9.證人陳永精99年1月29日警詢筆錄（見 │              │
│  │        │        │          │          │        │                          │  偵卷1第18至20頁）                 │              │
│  │        │        │          │          │        │                          │10.證人即臺東機務分段倉庫管理人員郭 │              │
│  │        │        │          │          │        │                          │   龍益99年2月1日警詢筆錄（見偵卷1第│              │
│  │        │        │          │          │        │                          │   46至47頁）                       │              │
│  │        │        │          │          │        │                          │11.證人戴正隆99年2月1日警詢筆錄（見 │              │
│  │        │        │          │          │        │                          │   偵卷1第103至104頁）              │              │
│  │        │        │          │          │        │                          │12.99年1月29日現場照片8張（見偵卷1第│              │
│  │        │        │          │          │        │                          │   29至32頁）                       │              │
│  │        │        │          │          │        │                          │13.監視錄影畫面翻拍照片8張（見偵卷1 │              │
│  │        │        │          │          │        │                          │   第83至86頁）                     │              │
│  │        │        │          │          │        │                          │14.被告寅○○自行填載之編號006826估 │              │
│  │        │        │          │          │        │                          │   價單【8元＊2噸＝16000元】（見偵卷│              │
│  │        │        │          │          │        │                          │   1第135頁）                       │              │
│  │        │        │          │          │        │                          │15.99年1月29日收款通知單、臺灣銀行臺│              │
│  │        │        │          │          │        │                          │   東分行送金簿存根（見偵卷1第136頁 │              │
│  │        │        │          │          │        │                          │   、偵卷3第9頁）                   │              │
│  │        │        │          │          │        │                          │16.通聯調閱查詢單99年1月26日上午10時│              │
│  │        │        │          │          │        │                          │   45分以門號0000000000行動電話撥打 │              │
│  │        │        │          │          │        │                          │   門號0000000000行動電話（見偵卷1第│              │
│  │        │        │          │          │        │                          │   224至226頁）                     │              │
│  │        │        │          │          │        │                          │17.99年1月26日編號019318估價單【鐵路│              │
│  │        │        │          │          │        │                          │   局賴先生】（見偵卷1第127 頁）    │              │
│  │        │        │          │          │        │                          │18.臺東機務分段材料主任陳永精所立具 │              │
│  │        │        │          │          │        │                          │   之贓物認領保管單（見偵卷1第24頁）│              │
├─┼────┼────┼─────┼─────┼────┼─────────────┼──────────────────┼───────┤
│18│99年1月 │臺東機務│廢閘瓦、未│62,720元  │寅○○  │寅○○、乙○○共同基於意圖│1.證人即共同被告寅○○              │寅○○共同竊盜│
│︵│27日下午│分段    │經切割之空│          │乙○○  │為自己不法所有之犯意聯絡及│(1)99年6月24日審判筆錄（見本院卷1第15│，處有期徒刑肆│
│起│下午4時 │        │油桶      │          │        │行為分擔，於99年1月27日下 │  8頁）                             │月，如易科罰金│
│訴│10分許（│        │          │          │        │午4時10分許，因無人看管臺 │(2)99年8月9日審判筆錄（見本院卷2第88 │，以新臺幣壹仟│
│書│起訴書記│        │          │          │        │東機務分段所有數量不詳之廢│  至89頁、第92頁背面）              │元折算壹日。  │
│附│載為下午│        │          │          │        │閘瓦及未經切割之空油桶，認│(3)99年8月16日審判筆錄（見本院卷2第12│              │
│表│4時許起 │        │          │          │        │有機可趁，假藉處理資源回收│  3頁）                             │乙○○共同竊盜│
│編│至同日下│        │          │          │        │物之名義，推由寅○○聯絡不│2.證人即共同被告乙○○              │，處有期徒刑│
│號│午5時許 │        │          │          │        │知情之偉聖資源回收企業社指│(1)99年2月8日警詢筆錄（見偵卷1第141頁│月，如易科罰金│
│19│）      │        │          │          │        │派司機駕車前往臺東機務分段│  ）                                │，以新臺幣壹仟│
│︶│        │        │          │          │        │，由寅○○、乙○○在現場負│(2)99年2月22日警詢筆錄（見偵卷2第19頁│元折算壹日。  │
│  │        │        │          │          │        │責引導不知情之偉聖源回收企│  ）                                │              │
│  │        │        │          │          │        │業社成年員工癸○○、丙○○│(3)99年2月8日偵訊筆錄（見偵卷1第144至│              │
│  │        │        │          │          │        │駕駛車牌號碼836 -UK號貨車 │  145頁）                           │              │
│  │        │        │          │          │        │將廢土及廢布載運上車後，旋│(4)99年3月5日偵訊筆錄（見偵卷2第274至│              │
│  │        │        │          │          │        │即告知其等先行離開，復由洪│  275頁）                           │              │
│  │        │        │          │          │        │萬誠於同日下午5時13分許指 │(5)99年5月25日準備程序筆錄（見本院卷1│              │
│  │        │        │          │          │        │引不知情之偉聖源回收場成年│  第48頁背面至第49頁）              │              │
│  │        │        │          │          │        │員工辛○○、丙○○駕駛車牌│(6)99年6月24日審判筆錄（見本院卷1第11│              │
│  │        │        │          │          │        │號碼836-UK號貨車將臺東機務│  7頁至第118頁背面、第120頁背面）   │              │
│  │        │        │          │          │        │分段所有之廢閘瓦及未經切割│(7)99年8月9日審判筆錄（見本院卷2第92 │              │
│  │        │        │          │          │        │之空油桶搬運上車而共同接續│  頁背面）                          │              │
│  │        │        │          │          │        │竊取之，得手後駕車載運至偉│(8)99年8月16日審判筆錄（見本院卷2第12│              │
│  │        │        │          │          │        │聖資源回收企業社過磅秤重，│  3頁至第123頁背面）                │              │
│  │        │        │          │          │        │旋由寅○○於同日下午5時56 │3.證人甲○○                        │              │
│  │        │        │          │          │        │分許前往偉聖資源回收企業社│(1)99年1月28日警詢筆錄（見偵卷1第6至 │              │
│  │        │        │          │          │        │，依過磅之重量，計算當次收│  8頁）                             │              │
│  │        │        │          │          │        │購總價格62,720元（計算式：│(2)99年2月25日偵訊筆錄（見偵卷2第226 │              │
│  │        │        │          │          │        │8元＊7840公斤），先行領取 │  至228頁）                         │              │
│  │        │        │          │          │        │當次變賣物資之部分貨款    │(3)99年8月5日審判筆錄（見本院卷2第57 │              │
│  │        │        │          │          │        │30,720 元，並約定於翌（28 │  頁至第57頁背面）                  │              │
│  │        │        │          │          │        │）日下午3時10分許，在臺東 │4.證人壬○○                        │              │
│  │        │        │          │          │        │縣臺東市○○路○段594號前，│(1)99年2月22日警詢筆錄（見偵卷2第100 │              │
│  │        │        │          │          │        │交付剩餘變賣所得款項32,000│  至101頁）                         │              │
│  │        │        │          │          │        │元，計由乙○○分得30,000元│(2)99年8月9日審判筆錄（見本院卷2第74 │              │
│  │        │        │          │          │        │，餘款歸寅○○所有，並於99│  頁背面、第75頁背面）              │              │
│  │        │        │          │          │        │年1月28日上午某時許，將業 │5.證人辛○○                        │              │
│  │        │        │          │          │        │已填載過磅重量及收購總價格│(1)99年1月28日警詢筆錄（見偵卷1第34至│              │
│  │        │        │          │          │        │之編號006826號估價單紅色複│  35頁）                            │              │
│  │        │        │          │          │        │寫聯連同前次及當次變賣資源│(2)99年2月1日警詢筆錄（見偵卷1第38頁 │              │
│  │        │        │          │          │        │回收物所得全部款項16,000元│  ）                                │              │
│  │        │        │          │          │        │繳回臺東機務分段，嗣於99年│(3)99年2月25日偵訊筆錄（見偵卷2第232 │              │
│  │        │        │          │          │        │1月28日下午3時10分許，在臺│  至233頁）                         │              │
│  │        │        │          │          │        │東縣臺東市○○路○段594號前│(4)99年6月25日審判筆錄（見本院卷1第17│              │
│  │        │        │          │          │        │，寅○○向偉聖資源回收企業│  0頁至第170頁背面）                │              │
│  │        │        │          │          │        │社員工所收取餘款32,000元，│6.證人即偉聖資源回收場司機癸○○    │              │
│  │        │        │          │          │        │亦為警所查扣。            │(1)99年2月1日警詢筆錄（見偵卷1第41至4│              │
│  │        │        │          │          │        │                          │  2頁）                             │              │
│  │        │        │          │          │        │                          │(2)99年2月25日偵訊筆錄（見偵卷2第236 │              │
│  │        │        │          │          │        │                          │  至237頁）                         │              │
│  │        │        │          │          │        │                          │7.證人戊○○99年6月25日審判筆錄（見 │              │
│  │        │        │          │          │        │                          │  本院卷1第160頁背面至第166頁背面） │              │
│  │        │        │          │          │        │                          │8.證人陳永精99年1月29日警詢筆錄（見 │              │
│  │        │        │          │          │        │                          │  偵卷1第18至20頁）                 │              │
│  │        │        │          │          │        │                          │9.證人庚○○99年2月1日警詢筆錄（見偵│              │
│  │        │        │          │          │        │                          │  卷1第46至47頁）                   │              │
│  │        │        │          │          │        │                          │10.證人丑○○                       │              │
│  │        │        │          │          │        │                          │(1)99年2月1日警詢筆錄（見偵卷1第95至 │              │
│  │        │        │          │          │        │                          │  96頁）                            │              │
│  │        │        │          │          │        │                          │(2)99年8月9日審判筆錄（見本院卷2第85 │              │
│  │        │        │          │          │        │                          │  、86頁）                          │              │
│  │        │        │          │          │        │                          │11.證人戴正隆99年2月1日警詢筆錄（見 │              │
│  │        │        │          │          │        │                          │   偵卷1第103至104頁）              │              │
│  │        │        │          │          │        │                          │12.證人即環茂保全公司保全人員胡進添9│              │
│  │        │        │          │          │        │                          │   9年2月4日警詢筆錄（見偵卷2第55至 │              │
│  │        │        │          │          │        │                          │   57頁）                           │              │
│  │        │        │          │          │        │                          │13.證人卯○○                       │              │
│  │        │        │          │          │        │                          │(1)99年2月10日警詢筆錄（見偵卷1第181 │              │
│  │        │        │          │          │        │                          │  至186頁）                         │              │
│  │        │        │          │          │        │                          │(2)99年7月19日審判筆錄（見本院卷2第13│              │
│  │        │        │          │          │        │                          │  至18頁）                          │              │
│  │        │        │          │          │        │                          │14.99年1月29日現場照片8張（見偵卷1第│              │
│  │        │        │          │          │        │                          │   29至32頁）                       │              │
│  │        │        │          │          │        │                          │15.監視錄影畫面翻拍照片15張（見偵卷1│              │
│  │        │        │          │          │        │                          │   第87至94頁）                     │              │
│  │        │        │          │          │        │                          │16.監視錄影翻拍畫面14張（見偵卷1第9 │              │
│  │        │        │          │          │        │                          │   、129至134頁）                   │              │
│  │        │        │          │          │        │                          │17.通聯調閱查詢單99年1月27日下午5時5│              │
│  │        │        │          │          │        │                          │   分以門號0000000000行動電話撥打門 │              │
│  │        │        │          │          │        │                          │   號0000000000行動電話（見偵卷1第23│              │
│  │        │        │          │          │        │                          │   6至239頁）                       │              │
│  │        │        │          │          │        │                          │18.通聯調閱查詢單99年1月28日上午1時2│              │
│  │        │        │          │          │        │                          │   2分以門號0000000000行動電話撥打門│              │
│  │        │        │          │          │        │                          │   號0000000000行動電話（見偵卷1第24│              │
│  │        │        │          │          │        │                          │   4至245頁）                       │              │
│  │        │        │          │          │        │                          │19.偉聖資源回收場帳冊明細（見偵卷1第│              │
│  │        │        │          │          │        │                          │   127頁）                          │              │
│  │        │        │          │          │        │                          │20.99年1月27日編號019383估價單【鐵路│              │
│  │        │        │          │          │        │                          │   局賴先生】（見偵卷1第127頁）     │              │
│  │        │        │          │          │        │                          │21.臺灣鐵路管理局臺東機務分段99年度 │              │
│  │        │        │          │          │        │                          │   車輛暨物料進出管制紀錄簿（見本院 │              │
│  │        │        │          │          │        │                          │   卷1第234頁）                     │              │
│  │        │        │          │          │        │                          │22.內政部警政署警察局第四警務段扣押 │              │
│  │        │        │          │          │        │                          │   筆錄、扣押物品目錄表（見偵卷1第25│              │
│  │        │        │          │          │        │                          │   至28頁）                         │              │
│  │        │        │          │          │        │                          │23.臺東機務分段材料主任陳永精所立具 │              │
│  │        │        │          │          │        │                          │   之贓物認領保管單（見偵卷1第24頁）│              │
└─┴────┴────┴─────┴─────┴────┴─────────────┴──────────────────┴───────┘
 附表2
┌─┬────┬────┬─────┬─────┬────┬─────────────┬──────────────────┬───────┐
│編│犯罪時間│犯罪地點│品名      │變賣金額  │行為人  │行為模式                  │證據及卷存頁碼                      │罪名及宣告刑  │
│號│（民國）│        │          │（新臺幣）│        │                          │                                    │              │
├─┼────┼────┼─────┼─────┼────┼─────────────┼──────────────────┼───────┤
│1 │98年3月 │臺東機務│機油2桶   │16,000元  │寅○○  │寅○○、乙○○共同基於意圖│1.證人即共同被告寅○○              │寅○○共同意圖│
│︵│30日下午│分段之油│          │          │乙○○  │為自己不法所有之犯意聯絡及│(1)99年6月24日審判筆錄（見本院卷1第15│為自己不法之所│
│起│4時50分 │庫      │          │          │        │行為分擔，於98年3月30日下 │  6頁背面至第157頁）                │有，以詐術使人│
│訴│許      │        │          │          │        │午4時50分許，在臺東機務分 │(2)99年8月9日審判筆錄（見本院卷2第88 │將本人之物交付│
│書│        │        │          │          │        │段內，事前謀議推由乙○○向│  至89、91至92頁）                  │，處有期徒刑肆│
│附│        │        │          │          │        │不知情之臺東機務分段油庫管│(3)99年8月16日審判筆錄（見本院卷2第11│月，如易科罰金│
│表│        │        │          │          │        │理員庚○○訛稱：其因業務所│  9頁背面至120頁）                  │，以新臺幣壹仟│
│編│        │        │          │          │        │需而請領機油2桶云云，致郭 │2.證人即共同被告乙○○              │元折算壹日。  │
│號│        │        │          │          │        │龍益陷於錯誤，當場將油庫鑰│(1)99年2月22日警詢筆錄（見偵卷2第18頁│              │
│9 │        │        │          │          │        │匙交付與乙○○，旋經乙○○│  ）                                │乙○○共同意圖│
│︶│        │        │          │          │        │自行開啟油庫取出上開物品，│(2)99年3月5日偵訊筆錄（見偵卷2第274至│為自己不法之所│
│  │        │        │          │          │        │並駕駛堆高機搬運至檢修股小│  275頁）                           │有，以詐術使人│
│  │        │        │          │          │        │油庫外堆放，並覆以污泥加以│(3)99年5月25日準備程序筆錄（見本院卷 │將本人之物交付│
│  │        │        │          │          │        │掩飾，以此方式詐得上開物品│  第47頁背面）                      │，處有期徒刑│
│  │        │        │          │          │        │。嗣經寅○○連絡不知情之偉│(4)99年6月24日審判筆錄（見本院卷1第  │月，如易科罰金│
│  │        │        │          │          │        │聖資源回收企業社成年員工指│  117頁至第117頁背面、第119頁背面、 │，以新臺幣壹仟│
│  │        │        │          │          │        │派司機駕駛貨車前往臺東機務│  第157頁）                         │元折算壹日。  │
│  │        │        │          │          │        │分段將之載運至偉聖資源回收│(5)99年8月9日審判筆錄（見本院卷2第91 │              │
│  │        │        │          │          │        │企業社，旋由寅○○於同日下│  頁背面）                          │              │
│  │        │        │          │          │        │午5時20分後之某時許前往偉 │(6)99年8月16日審判筆錄（見本院卷2第  │              │
│  │        │        │          │          │        │聖資源回收企業社，領取當次│  119頁背面至第120頁）              │              │
│  │        │        │          │          │        │變賣物資之貨款16,000元，計│3.證人甲○○                        │              │
│  │        │        │          │          │        │由乙○○分得8,000元，餘款 │(1)99年2月25日偵訊筆錄（見偵卷2第226 │              │
│  │        │        │          │          │        │歸寅○○所有。            │  至228頁）                         │              │
│  │        │        │          │          │        │                          │(2)99年8月5日審判筆錄（見本院卷2第54 │              │
│  │        │        │          │          │        │                          │  至54頁背面、第57頁背面）          │              │
│  │        │        │          │          │        │                          │4.證人即偉聖資源回收場負責人子○○99│              │
│  │        │        │          │          │        │                          │  年6月25日審判筆錄（見本院卷1第148 │              │
│  │        │        │          │          │        │                          │  頁背面）                          │              │
│  │        │        │          │          │        │                          │5.偉聖資源回收場帳冊明細（見偵卷1第 │              │
│  │        │        │          │          │        │                          │  116頁）                           │              │
│  │        │        │          │          │        │                          │6.環茂保全公司駐區訪客、施工、送貨登│              │
│  │        │        │          │          │        │                          │  記表（見本院卷1第228頁）          │              │
├─┼────┼────┼─────┼─────┼────┼─────────────┼──────────────────┼───────┤
│2 │99年1月 │臺東機務│油桶4桶（ │28,000元  │寅○○  │寅○○、乙○○共同基於意圖│1.證人即共同被告寅○○              │寅○○共同意圖│
│︵│23日下午│分段之油│200公升內 │          │乙○○  │為自己不法所有之犯意聯絡及│(1)99年6月24日審判筆錄（見本院卷1第15│為自己不法之所│
│起│2時許（ │庫      │燃機油、夏│          │        │行為分擔，先於99年1月22日 │  7頁背面至第158頁）                │有，以詐術使人│
│訴│起訴書誤│        │季軸油各2 │          │        │下午4時許，在臺東機務分段 │(2)99年8月9日審判筆錄（見本院卷2第88 │將本人之物交付│
│書│載為99年│        │桶）      │          │        │內，事前謀議推由乙○○向不│  至89、91至92頁）                  │，處有期徒刑肆│
│附│1月23日 │        │          │          │        │知情之臺東機務分段油庫管理│(3)99年8月16日審判筆錄（見本院卷2第12│月，如易科罰金│
│表│下午5時 │        │          │          │        │員庚○○訛稱：其因業務所需│  2頁）                             │，以新臺幣壹仟│
│編│許）    │        │          │          │        │而請領臺東機務分段所有之內│2.證人即共同被告乙○○              │元折算壹日。  │
│號│        │        │          │          │        │燃機油及夏季軸油各2桶云云 │(1)99年2月8日警詢筆錄（見偵卷1第140至│              │
│17│        │        │          │          │        │，致庚○○陷於錯誤，當場將│  141頁）                           │乙○○共同意圖│
│︶│        │        │          │          │        │油庫鑰匙交付與乙○○，旋經│(2)99年2月22日警詢筆錄（見偵卷2第18頁│為自己不法之所│
│  │        │        │          │          │        │乙○○於翌（23）日下午2時 │  ）                                │有，以詐術使人│
│  │        │        │          │          │        │許自行開啟油庫取出上開物品│(3)99年2月8日偵訊筆錄（見偵卷1第144至│將本人之物交付│
│  │        │        │          │          │        │，並駕駛堆高機搬運至檢修股│  145頁）                           │，處有期徒刑│
│  │        │        │          │          │        │小油庫外堆放，並覆以污泥加│(4)99年3月5日偵訊筆錄（見偵卷2第274至│月，如易科罰金│
│  │        │        │          │          │        │以掩飾，以此方式詐得上開物│  275頁）                           │，以新臺幣壹仟│
│  │        │        │          │          │        │品。嗣經寅○○於翌（23）日│(5)99年5月25日準備程序筆錄（見本院卷1│元折算壹日。  │
│  │        │        │          │          │        │下午3時22分許聯絡不知情之 │  第48頁）                          │              │
│  │        │        │          │          │        │偉聖資源回收企業社指派司機│(6)99年6月24日審判筆錄（見本院卷1第11│              │
│  │        │        │          │          │        │駕車前往臺東機務分段，由賴│  7頁至第117頁背面、第118頁背面）   │              │
│  │        │        │          │          │        │昭全、乙○○在現場引導不知│(7)99年6月25日審判筆錄（見本院卷1第14│              │
│  │        │        │          │          │        │情之偉聖源回收場成年員工楊│  4頁至第144頁背面）                │              │
│  │        │        │          │          │        │富盛、丙○○駕駛車牌號碼  │(8)99年8月9日審判筆錄（見本院卷2第91 │              │
│  │        │        │          │          │        │N9-2765號貨車將之載運至偉 │  頁背面至第92頁）                  │              │
│  │        │        │          │          │        │聖資源回收企業社變賣牟利。│(9)99年8月16日審判筆錄（見本院卷2第12│              │
│  │        │        │          │          │        │                          │  2頁）                             │              │
│  │        │        │          │          │        │                          │3.證人甲○○                        │              │
│  │        │        │          │          │        │                          │(1)99年1月28日警詢筆錄（見偵卷1第6至8│              │
│  │        │        │          │          │        │                          │  頁）                              │              │
│  │        │        │          │          │        │                          │(2)99年2月25日偵訊筆錄（見偵卷2第226 │              │
│  │        │        │          │          │        │                          │  至228頁）                         │              │
│  │        │        │          │          │        │                          │(3)99年8月5日審判筆錄（見本院卷2第57 │              │
│  │        │        │          │          │        │                          │  頁背面）                          │              │
│  │        │        │          │          │        │                          │4.證人癸○○                        │              │
│  │        │        │          │          │        │                          │(1)99年2月1日警詢筆錄（見偵卷1第40至4│              │
│  │        │        │          │          │        │                          │  1頁）                             │              │
│  │        │        │          │          │        │                          │(2)99年2月25日偵訊筆錄（見偵卷2第236 │              │
│  │        │        │          │          │        │                          │  至237頁）                         │              │
│  │        │        │          │          │        │                          │5.證人丙○○                        │              │
│  │        │        │          │          │        │                          │(1)99年2月1日警詢筆錄（見偵卷1第43至4│              │
│  │        │        │          │          │        │                          │  4頁）                             │              │
│  │        │        │          │          │        │                          │(2)99年2月25日偵訊筆錄（見偵卷2第240 │              │
│  │        │        │          │          │        │                          │  頁）                              │              │
│  │        │        │          │          │        │                          │6.證人戊○○99年6月25日審判筆錄（見 │              │
│  │        │        │          │          │        │                          │  本院卷1第160頁背面至第166頁背面） │              │
│  │        │        │          │          │        │                          │7.證人庚○○99年2月1日警詢筆錄（見偵│              │
│  │        │        │          │          │        │                          │  卷1第46至47頁）                   │              │
│  │        │        │          │          │        │                          │8.證人卯○○                        │              │
│  │        │        │          │          │        │                          │(1)99年2月10日警詢筆錄（見偵卷1第181 │              │
│  │        │        │          │          │        │                          │  至186頁）                         │              │
│  │        │        │          │          │        │                          │(2)99年7月19日審判筆錄（見本院卷2第13│              │
│  │        │        │          │          │        │                          │  至18頁）                          │              │
│  │        │        │          │          │        │                          │9.證人陳俊成99年1月30日警詢筆錄（見 │              │
│  │        │        │          │          │        │                          │  偵卷1第52至55頁）                 │              │
│  │        │        │          │          │        │                          │10.99年1月29日現場照片8張（見偵卷1第│              │
│  │        │        │          │          │        │                          │   30至32頁）                       │              │
│  │        │        │          │          │        │                          │11.監視錄影畫面翻拍照片16張（見偵卷1│              │
│  │        │        │          │          │        │                          │   第75至82頁）                     │              │
│  │        │        │          │          │        │                          │12.監視錄影畫面翻拍照片2張（見偵卷1 │              │
│  │        │        │          │          │        │                          │   第128頁）                        │              │
│  │        │        │          │          │        │                          │13.交通部臺灣鐵路管理局材料收發單（ │              │
│  │        │        │          │          │        │                          │   見偵卷1第50至51頁）              │              │
│  │        │        │          │          │        │                          │14.被告寅○○自行填載之編號006826估 │              │
│  │        │        │          │          │        │                          │   價單【8.5元＊5噸＝44000元】（見偵│              │
│  │        │        │          │          │        │                          │   卷1第135頁）                     │              │
│  │        │        │          │          │        │                          │15.99年1月29日收款通知單、臺灣銀行臺│              │
│  │        │        │          │          │        │                          │   東分行送金簿存根（見偵卷1第136頁 │              │
│  │        │        │          │          │        │                          │   、偵卷3第9頁）                   │              │
│  │        │        │          │          │        │                          │16.98年1月23日編號019274估價單【鐵路│              │
│  │        │        │          │          │        │                          │   局】（見偵卷1第126頁）           │              │
│  │        │        │          │          │        │                          │17.內政部警政署警察局第四警務段扣押 │              │
│  │        │        │          │          │        │                          │   筆錄、扣押物品目錄表（見偵卷1第25│              │
│  │        │        │          │          │        │                          │   至28頁）                         │              │
└─┴────┴────┴─────┴─────┴────┴─────────────┴──────────────────┴───────┘

司法院資訊處製作；財團法人民間司法改革基金會備份。
